臺灣高等法院刑事判決　　　　　 92年度金上重更(二)字第4號
上　訴　人　臺灣臺北地方法院檢察署檢察官
上　訴　人
即　被　告　癸○○
選任辯護人　趙國生律師
上　訴　人
即　被　告　庚○○
選任辯護人　牛湄湄律師
上　訴　人
即　被　告　乙○○
選任辯護人　林廷隆律師
上　訴　人
即　被　告　辛○○
　　　　　　丑○○
上　二　人
選任辯護人　謝啟明律師
　　　　　　丁中原律師
上　訴　人
即　被　告　未○○
　　　　　　　　　　樓
　　　　　　子○○○（即李素真）
上　二　人
選任辯護人　薛西全律師
上　訴　人
即　被　告　甲○○
　　　　　　卯○○
　　　　　　己○○
　　　　　　戊○○
　　　　　　　　　　4五樓
　　　　　　壬○○
　　　　　　丁○○
　　　　　　午○○
上　訴　人
即　被　告　申○○
上列上訴人因被告違反證券交易法等案件，不服臺灣臺北地方法
院84年度訴字第100號，中華民國85年12月19日及85年12月27日
第一審判決（起訴及移送併辦案號：臺灣臺北地方法院檢察署83
年度偵字第22228號、第22229號、第23297號、第24557號、84年
度偵字第3372號、第12030號、第16431號、85年度偵字第19007
號、86年度偵字第6750號、第27926號、88年度偵字第21372、21
727號，臺灣新竹地方法院檢察署84年度偵字第7294號、第8828
號，臺灣士林地方法院檢察署90年度偵字第1593號）提起上訴，
經判決後，由最高法院第二次發回更審，本院判決如下：
    主  文
原判決關於癸○○、庚○○部分，暨乙○○、辛○○、未○○、
甲○○、丑○○、卯○○、己○○、戊○○、壬○○、丁○○、
午○○、申○○、子○○○共同違反對於在證券交易所上市之有
價證券，不得有意圖抬高集中交易市場某種有價證券之交易價格
，自行及以他人名義，對該有價證券，連續以高價買入之規定部
分均撤銷。
癸○○、庚○○共同違反對於在證券交易所上市之有價證券，不
得有意圖抬高集中交易市場某種有價證券之交易價格，自行及以
他人名義，對該有價證券，連續以高價買入及低價賣出之規定，
各處有期徒刑貳年陸月；如附表五所示之物均沒收。又共同違反
對於在證券交易所上市之有價證券，在集中交易市場報價，業經
有人承諾接受而不履行交割，足以影響市場秩序，各處有期徒刑
壹年陸月。各應執行有期徒刑參年陸月；如附表五所示之物均沒
收。
乙○○、辛○○、未○○、甲○○、丑○○、卯○○、己○○、
戊○○、壬○○、丁○○、午○○、申○○、子○○○共同違反
對於在證券交易所上市之有價證券，不得有意圖抬高集中交易市
場某種有價證券之交易價格，自行及以他人名義，對該有價證券
，連續以高價買入及低價賣出之規定，辛○○、未○○各處有期
徒刑壹年；甲○○、乙○○各處有期徒刑拾月；丑○○處有期徒
刑捌月；子○○○、卯○○、己○○、戊○○、壬○○、丁○○
、午○○、申○○各處有期徒刑陸月。丑○○、子○○○均緩刑
肆年。卯○○、壬○○、己○○、戊○○、丁○○、午○○、申
○○均緩刑參年。如附表五所示之物均沒收。
    事  實
一、癸○○係台北市○○○路○段61號9樓日新投資股份有限公司
    （下稱日新公司）、台北縣板橋市○○○路112號2樓立豐股
    份有限公司（下稱立豐公司）、台北市○○○路○段42號6樓
    義新投資股份有限公司（下稱義新公司）、同路段61號10樓
    集新股份有限公司（下稱集新公司）等公司之實際出資投資
    人，前揭四家公司並共同投資在台北市○○○路○段61號5、
    6樓經營洪福證券股份有限公司（下稱洪福證券公司），占
    全部資本額新台幣（下同）16億元中之12億5372萬6400元。
    癸○○同時在台北市○○○路○段61號7樓煜立管理顧問股份
    有限公司（下稱煜立公司）擁有50 %（500萬元）股份，並
    實際掌控洪福證券公司、煜立公司及設在台北縣板橋市○○○路110、112號1樓、2樓之永豐證券股份有限公司（下稱永
    豐證券公司）。庚○○則係煜立公司董事長，受癸○○之指
    示，負責經營洪福證券、煜立及永豐證券等3家公司，並在
    煜立公司同址8樓設有辦公室（以下簡稱8樓辦公室），雇用
    辛○○、丑○○、己○○、卯○○、申○○、丁○○、陳麗
    鳳（已判處罪刑確定）、戊○○、午○○、壬○○、張嘉玲
    、翁憶珍、李世中、寅○○（以上四人已判處罪刑確定）等
    ，在該辦公室工作。乙○○係洪福證券公司法人股東日新公
    司之代表，擔任洪福證券公司副董事長兼總經理。未○○、
    子○○○（原判決誤載為李素真）分別為洪福證券公司之財
    務協理及債券部襄理。甲○○為永豐證券公司董事兼副總經
    理，實際上受庚○○指示，負責該公司業務。癸○○與庚○○意圖抬高華國飯店股份有限公司股票（下稱華國股票）在
    集中交易市場之交易價格，藉以牟利，同時為使癸○○個人
    或經營之關係企業所持有之華國股票得以向金融機構高額質
    借，套取資金，竟自民國（下同）83年2月間起，與乙○○
    、未○○、甲○○、子○○○，基於共同之犯意，由庚○○
    在8樓辦公室或台北市○○○路○段42號9樓癸○○住處，指
    揮8樓辦公室之成員辛○○等炒作華國股票。迨83年2月14
    日，華國股票開盤價為新台幣（下同）104元，前開8樓辦公
    室成員即分工於每日將庫存股票盤點列出清單，由庚○○決
    定買進賣出之證券商名稱、價格及張數。排定後，再於次日
    委託永豐證券公司甲○○、曾秀珠（已判處罪刑確定），洪
    福證券公司營業員古關群（原審通緝中）、馬桂芳（已判處
    罪刑確定）及元統證券公司洪寶麒（已判處罪刑確定）等營
    業員及其他證券公司之營業員，以庚○○個人及使用證券營
    業員所提供之呂長國等之帳戶（證券公司營業員、人頭帳戶
    姓名，詳見附表一、二、三），於開盤前、後下單，連續多
    次以同時買入、賣出之方法，增加該股股票交易量，製造華
    國股票交易之熱絡假象。復連續以高於前日收盤價或當日委
    託買入前已成交市場價格，或以當日最高價即漲停價買入華
    國股票，抬高華國股票價格後再伺機賣出，或以低於前日收
    盤價或當日委託賣出前已成交市場價格或以當日最低價即跌
    停價賣出華國股票，壓低華國股票價格後，再伺機買入之方
    式。將華國股票價格，從83年2月14日之每千股10萬4千元，
    操縱拉抬至83年10月4日之每千股33萬8千元。8樓辦公室成
    員為共同炒作華國股票，分工情形如下：辛○○為庚○○特
    別助理，銜命總攬8樓辦公室之人員及事務與己○○、申○○、丁○○負責盤點庫存股票、統計資金及據以排定次日股
    票買賣數量，辛○○並負責與金主連繫調度炒作股票所需資
    金，卯○○（辛○○之私人助理）協助辛○○與金主連繫及
    協助庚○○喊盤、下單，李世中負責與金主接洽及以不知情
    之人頭名義在寶來證券公司下單買賣股票，且時有受庚○○
    指示喊盤，壬○○除協助辛○○排定次日買賣股票數量外，
    並負責與金主接洽及喊盤、下單，戊○○、午○○負責股票
    交割及公債買賣，寅○○負責公債買賣，並持公債向金融機
    關等以附買回賣出之方式籌組資金，陳麗鳳負責辦理買賣股
    票人頭戶之開立，翁憶珍負責在上址9樓喊盤及核算當日收
    盤後買賣股票手續費等成本，丑○○負責與中南部券商交割
    股款之匯兌並於違約交割時參與協商，張嘉玲負責簽發癸○○、庚○○、翁憶珍、丑○○等個人支票，再交由負責雜務
    為不知情之張蕙芬統籌交予不知情而為國華保全人員之唐敏
    鳴、黃俊敏、段應祥、林文志、周偉智、周偉仁及協助保全
    之不知情之楊東山至各證券商處交割，或至銀行提領現款送
    交金主史金生、馬忠芳、吳傳仁、王佳辰等用以支付利息，
    或向前開金主等收取貼現資金支付股款。其間庚○○亦偶而
    委由壬○○、翁憶珍、李世中等喊盤。癸○○、庚○○、辛○○等為籌措前述炒作股票之資金，復與洪福證券公司之總
    經理乙○○、財務部協理未○○、債券部襄理子○○○、永
    豐證券公司董事兼副總經理甲○○及戊○○、午○○等為商
    業負責人或主辦會計之人，共同意圖為自己不法之所有，並
    基於概括之犯意，由戊○○、午○○排定每日不實賣出公債
    予洪福、永豐證券公司之人頭及金額，再交由洪福證券公司
    子○○○、未○○、乙○○及永豐證券公司甲○○於其等業
    務上填製不實支出傳票即不實會計憑證，據以簽發洪福證券
    公司第一商業銀行中山分行（下稱一銀中山分行）00000000
    號債券交易專用帳戶支票及永豐證券公司一銀中山分行0000
    0000號帳戶、彰化商業銀行板橋分行0000000000號帳戶支票
    ，每日開出之面額或20、30億、或2、3億元不等，持向金主
    史金生等貼現取得資金，或交割買進股票股款，於當日銀行
    結束營業前再將同額款項匯回。炒作股票所需資金除以前開
    方法取得外，因時有不足，乃自83年8月30日起，由辛○○
    指示未○○、子○○○於其等業務上製作之買賣公債傳票上
    為填製不實之會計憑證，陸續自洪福證券公司一銀中山分行
    98339號自有資金帳戶，撥轉資金至前述00000000號帳戶使
    用，迄至83年10月3日止，共將前開業務上持有之2億3700萬
    元予以侵占入己，未加歸墊。彼等除挪用前開資金，作為炒
    作股票所用外，並將洪福證券公司所有之公債29億3402萬50
    00元，由寅○○、張嘉玲及翁憶珍等分別陸續持向三陽證券
    股份有限公司、永昌證券股份有限公司、中聯信託投資股份
    有限公司、國際票券金融股份有限公司、中興票券股份有限
    公司、中華票券金融股份有限公司以附買回方式賣出或重複
    賣出，取得資金，匯存入前開00000000號帳戶由陳李素貞、
    未○○、乙○○等填載不實支出傳票即不實會計憑證，據以
    簽發該帳戶支票，作為交付股款或另向前述金主票貼取得現
    金方式炒作華國股票（詳如附表四）。其中83年2期公債1億
    5000萬元（同年10月10日到期）、82年3期公債1億385萬976
    2元（10月13日到期）80年第2期公債2億1000萬元（10 月17
    日到期）嗣均屆期未續約或買回，為永昌證券股份有限公司
    等斷頭賣出，致生損害於洪福證券公司及永豐證券公司。庚○○與癸○○為籌湊前開炒作股票資金復自83年2月間至同
    年10月間止，基於共同並承前之概括犯意，推由庚○○利用
    不知情之洪福證券公司未○○、子○○○，將庚○○實質上
    保管，屬其業務上（庚○○實際上負責洪福證券公司業務）
    所持有，為洪福證券公司所有尚未售出之可動用公債16億
    3390萬元，予以侵占入己（此部分僅癸○○、庚○○二人成
    立共同正犯）。復自83年4月間起至同年9月間，利用家正建
    設公司（下稱家正公司）一銀中山分行98641號帳戶、義新
    投資公司一銀中山分行86021號帳戶、張克斗一銀中山分行
    105050號帳戶、洪福證券公司00000000號帳戶與癸○○一銀
    中山分行91598號帳戶相互匯轉帳，將庚○○業務上保管之
    洪福證券公司00000000號帳戶內該公司所有資金計7270 萬
    餘元連續兌出侵占（此部分僅癸○○、庚○○二人成立共同
    正犯），供癸○○親自簽發前開91598號帳戶本票持交刁錫
    鶴、林南強、王佳辰等，用以償還癸○○於81年9月間因國
    華證券公司炒作股票資金不足導致違約交割案積欠之債務。
二、迨83年10月1日，癸○○及庚○○均明知資金業已緊絀，仍
    共同自83年10月1日起，至同年10月6日止，連續委託元統證
    券公司洪寶麒等營業員利用江瑞光等人頭帳戶買進華國、農
    林等股票，均經有人承諾接受。其後自83年10月4日，因洪
    福證券公司00000000號帳戶支票開始存款不足2億4千餘萬元
    （一銀中山分行於翌日始補辦退票手續），金主不願繼續提
    供資金，且各券商亦不願接受下單，癸○○及庚○○資金調
    度困難，乃於83年10月4、5、6日不履行交割，金額高達52
    億3600萬541元（證券公司營業員、違約交割人頭戶姓名、
    日期、股票種類、股數、金額詳如附表三編號(二)），足以影
    響證券交易市場秩序。
三、嗣經法務部調查局臺北市調查處於83年10月6日、7日、8日
    、18日，分別在臺北市○○○路○段61號5、6樓洪福證券公
    司等處，扣得癸○○、庚○○等所有供炒作股票所用如附表
    五所示之物，並據以移送臺灣臺北地方法院檢察署檢察官偵
    查起訴及由臺灣新竹、士林地方法院檢察署移送併辦。
    理  由
一、訊據上訴人即被告癸○○、庚○○、辛○○、甲○○、未○○、丑○○、乙○○、卯○○、己○○、戊○○、壬○○、
    丁○○、午○○、申○○、子○○○等均矢口否認有違反證
    券交易法、商業會計法及侵占等犯行，其等答辯如下：
（一）被告癸○○辯稱：伊並非日新、立豐、義新公司的股東，
      所以不可能掌控洪福證券，伊十餘年來均將全部財產（包
      括公債、股票、不動產、銀行、帳戶等）交由庚○○保管
      使用，從不過問，且未立下契約字據或約定報酬，發生盈
      虧亦由庚○○負責，個人開支及保管財產之必要費用由公
      債利息支付，所得稅亦由庚○○代為申報。所交給庚○○
      之財產僅曾於擔任立法委員期間即82年10月間，因公職人
      員呈報財產結算過一次。又隆義昌公司購買華國公司股票
      係投資理財之行為，隆義昌公司因積欠伊債務，乃以華國
      公司股票持向金融機關質押借款，清償轉入伊帳戶，當時
      有關借款往來均委由被告庚○○處理，被告庚○○如何將
      公債賣出轉為現金借與隆義昌公司，以及嗣隆義昌公司如
      何向銀行貸款償還並由伊轉買回公債等情，均由被告庚○○接洽，伊不知其中詳情。再伊代償洪福公司積欠一銀中
      山分行款項，係因庚○○要求幫忙，且一銀副總經理、中
      山分行經理及前任經理亦委請伊幫忙，伊始為之。另家正
      、義新、集新等公司間之股權買賣及股東借款，暨與洪福
      證券公司間之公債買賣，均係由庚○○全權運用，公訴人
      稱係洗錢，與事實不符。至扣案之日新、集新等公司股票
      資料、股東名冊，為一般電腦列印之報表紙，無製作機關
      、人員之簽署，與刑事訴訟法上之「書證」要件不合，應
      無證據能力，尚難遽以認定係伊實際經營上開公司。再伊
      與張克斗或國華保全公司並無任何關係，僅因伊曾擔任嘉
      畜公司華隆電子股份有限公司董事長及隆義昌公司執行董
      事，各該公司與國華保全公司簽約致獲服務。伊並未投資
      宏福公司或永豐公司，亦未在該二家證券公司擔任任何職
      務，雖伊持有煜立公司百分之五十之股份，但該公司一向
      虧損，且嗣係由庚○○重新出資經營，庚○○為董事長及
      實際負責人，伊僅為股東，未參與經營，不可能掌握該公
      司。伊擔任嘉畜公司總經理係自83年9月13日開始，嘉畜
      公司買入華國公司股票及持有華國公司股票向金融機關質
      押借款，均係在伊擔任總經理之前。至伊雖曾出借台北市
      ○○○路2段42號9樓住處，供庚○○買賣股票之用，但該
      期間伊擔任立法委員，因事務繁忙甚少在家，且該住處十
      分寬大，不知庚○○買賣何種股票云云。
（二）被告庚○○辯稱：伊與被告癸○○為舊屬關係，癸○○個
      人財務歷年來均由伊代為全權保管及運用，嗣於82年間擔
      任立法委員時，亦將所有之公債29億餘元及股票、銀行存
      摺、支票及銀行印鑑等交伊統籌運用，而在隆義昌公司資
      金不足或癸○○為應付票據時，乃出賣公債以為支應，並
      於隆義昌公司還款後再買入公債作為投資，另洪福證券之
      公債買賣皆有買入賣出報告書為憑，程序均屬合法。又隆
      義昌公司於82年間，即多次與股東癸○○間有往來借款，
      迄於83年6月1日，金額高達16億7642萬6461元，隆義昌公
      司亦陸續返還借款，並非所謂洗錢或不法利益輸送。至83
      年9月30日，洪福證券公司公債餘額約16億元，起訴書稱
      未歸墊之2億7千餘萬元部份，應係指伊與洪福證券公司間
      因公債買賣所生，屬債務問題，無關侵占。再家正公司、
      義新投資公司、張克斗、洪福證券公司帳戶與癸○○帳戶
      互相轉帳之資金往來，均有債權債務之原因關係，公訴人
      認伊等利用前述帳戶00000000號帳戶與癸○○在一銀中山
      分行91598號帳戶互相匯款，將業務上保管之洪福證券公
      司前開帳戶資金洗出，尚屬無據。又嘉畜公司持華國股票
      向銀行質押借款之時間，均係在癸○○就任總經理之前，
      公訴人認伊等炒作前開股票並向金融機關質押借款，亦有
      誤會。另83年7月27日，家正公司與癸○○間之資金往來
      及出售隆義昌公司股權予義新公司，係家正公司返還股東
      癸○○欠款，事涉癸○○財務之處理及各該公司之財務理
      財規劃，非屬侵占。再華國飯店於53年成立，迄今股本6.
      93億元（6930萬股），以其資產與當時股價相較，本益比
      僅於十倍以下，屬合理價格。華國飯店於82年股東會通過
      將申辦現金增資5億元，自82年起陸續辦理，83年2月24日
      董事會決議擬於83年分二次辦理。第一次以3億元辦理，
      嗣改以2億元申請送件，並以每股60元溢價發行，以所溢
      面額50元部分計算可獲取之公積金10億元（即50元乘以20
      00萬股等於10億元），該10億元公積分配至增資後股本8.
      93億元計算，每股公積股利為11元 (即10億元/8930萬股=
      11.1元)。如再以5億元增資之溢價可獲公積列入，每股所
      獲公積股利更高於此數。又華國飯店於83年度標售僑程建
      設股權及富都飯店獲利2.47億元，以增資2億元後股本8.9
      3億元計算，每股獲利2.7元 (2.47億元/8930萬股=2.7元/
      股)。以華國飯店建坪6000坪（每坪價值30萬元以上），
      如將該資產出售，可興建與凱悅飯店同等級規模之飯店，
      營運成長將達五倍以上，出售飯店，可獲利25億元，每股
      純益為28元/股。綜上所述，華國之股利應達41.8元/股，
      如以市場機能觀之，股價與股利之本益比20倍以下，均屬
      合理投資價位，相較之其他市場公司之股價，本益比偏低
      ，值得投資，並有參與經營之可能。況82年9月間，政府
      開放120小時落地簽證，華國飯店公司在高雄澄清湖畔大
      型休閒中心即將完工加入營運，發展前景看好。故伊買賣
      華國股票乃基於長期投資及介入經營之目的，並非炒作。
      又伊自83年2月間起至同年10月間，投資買賣華國股票資
      金雖逾20億元，但均係自有資金或向朋友調借。另伊與洪
      福、永豐二家證券公司間有買賣公債關係，並因賣出公債
      而取得該二家公司之公債交割專戶支票，但以該支票票貼
      或提兌，乃係個人之資金調度，未涉及侵占，且伊亦未為
      洪福證券公司保管公債，自無侵占該公司公債可言。再伊
      一向持有為數相當之公債，故如買進股票需要資金，則賣
      出公債以為調度，遇有短期資金收入則以買入公債作為理
      財方式，因公債之櫃檯買賣係自由化，且亦為現今理財工
      具，伊以買賣公債作為個人理財調度資金，並無任何不法
      可言。本件伊取得洪福（永豐）公債交割專戶支票，即係
      伊出售私人公債予洪福（永豐）或委託洪福（永豐）為經
      紀買賣公債時，洪福（永豐）證券辦理交割所開具交付之
      公債款支票，而公債本得自由流通委託券商為經紀買賣，
      伊乃據此買賣取得交割支票，自屬合法，況支票係無因證
      券，伊取得交割支票，如何票貼或提兌，係個人資金調度
      之事項，亦未涉及刑責。再者，伊並非僅賣出公債，有時
      有閒置資金亦買入公債，買入公債之際，亦均交付買入公
      債款予洪福、永豐證券公司，果伊未曾為公債之買賣，何
      以有洪福證券、永豐證券公司收受公債買賣交割款之事實
      ，由此即足證明買賣公債係屬事實，該等買賣公債之交易
      均經櫃檯買賣，而洪福證券公司與永豐證券公司與客戶間
      經紀買賣公債，均收取有手續費，且所有交易不論賣出或
      買入均制有交易憑證，買入款均當進入此二證券公司帳戶
      ，而洪福證券公司乃為綜合證券商，依證券交易法第15、
      16條之規定為同時具有「證券承銷商」「證券經紀商」之
      資格，得以經營「有價證券之自行買賣」（證券自營商）
      「有價證券買賣之行紀或居間」（證券經紀商）之相關業
      務，因之有關公債買賣之經紀買賣及自行買賣之業務，均
      屬洪福證券之業務範圍，而公債買賣收支傳票及相關憑證
      ，或係洪福證券接受客戶委託買入或賣出（俗稱「下單」
      ），洪福證券具以經紀之業務予以撮合成交後，洪福證券
      收取手續費，並居間收付款或券，完成交易，該等經紀交
      易洪福證券均有買進、賣出報告書及相關之營業日報表等
      憑證，每筆交易洪福證券並有手續費收入進帳，而該等憑
      證、帳載，依「證券商財務報告編製準則」第34條規定每
      半年度會計師製作財務報告查核之際，均須逐項查核往來
      憑證、帳載及庫存公債證券，以核對帳載數據，並據以該
      半年報向證管會及證券交易所核報，因之如有任何登載不
      實之買賣往來，何以會計師之查核及盤查庫存均屬相符，
      且於83年間上半年度，洪福證券及永豐證券經由會計師簽
      證進行查核盤點庫存工作時，亦得以完成查核簽證並報證
      管會。再證券公司依證管會規定，必須每半年經會計師查
      核勾稽，此等查核勾稽須核對往來所有憑證帳載及銀行往
      來對帳單，果有虛偽買賣取得支票，又如何得以通過會計
      師之半年財務報告之查核。本件有關查核洪福及永豐證券
      公司之83年度為查核簽證會計師王明祿、鄭志發業已證稱
      ：「公債一定要盤點，當時我們有派辰○○會同證交所盤
      點」「公債部分有關交割及交易的資料有查核，結果與帳
      載相符」（買進之公債部分與轉列的公債帳載相符）」、
      「自有資金帳戶及交割帳戶之對帳單有要查核，結果相符
      。」，足資證明伊透過永豐及洪福證券經紀為公債買賣並
      取得該二證券商之賣出公債款支票，係完全合法，並無任
      何不實公債買賣之情形。又洪福證券公司本身亦有自營部
      ，是以該公司向客戶買入公債或賣出公債予客戶作為公司
      之理財營運，於證券公司自營部至為常見，亦屬證交法所
      允許，而洪福證券公司以自有資金向客戶購入公債，自當
      將購之公債款項轉入99611號公債交割專戶，以憑兌付賣
      出公債之應取得交割款，該公司亦因購入公債，而使庫存
      可動用公債亦因之而增加，依據卷內資料所示，洪福證券
      迄至83年10月初，其可動用公債為16億餘元。乃原審判決
      既認定洪福證券公司、永豐證券公司之可動用庫存公債為
      16億餘元及9億餘元，足認伊與證券商所為之公債買賣交
      易均屬真實，且不可能將99611號帳戶之款項侵吞2億餘元
      或7千多萬元。又公債附買回交易，相當以公債向票券業
      者為於公債面額下以當時之利息計算為拆款，具有質借之
      性質，是依附買回公債之交易法則，於交易法則上不可能
      以公債29億3402萬5千元，以附買回方式拆借取得63億餘
      元之資金，原判決誤將附買回到期續作額度重覆累計，認
      定事實亦有嚴重之錯誤云云。
（三）被告未○○辯稱：伊未曾參與庚○○股票之買賣過程，亦
      未提供戶頭供庚○○使用。伊只是受僱員工偶而上8樓報
      告財務而已，實際上伊僅負責審核財務收支傳票，而洪福
      公司之公債係採櫃臺買賣方式，由該公司櫃臺中心專責辦
      理，與伊之職務無關。況洪福公司00000000號帳戶支票之
      財務經理印鑑章平日係由庚○○保管，伊無權過問。再洪
      福證券公司為綜合證券商，伊所覆核之洪福公司公債買賣
      收支傳票及相關憑證，均係依法按實登載。其間該公司於
      83 年間因利率下降，債券市場活絡，基於投資考慮，乃
      以自有資金買入公債，伊亦僅審核傳票與帳載是否確為「
      自有資金」轉為「庫存公債」，並查明帳載平衡及財務憑
      證有無違誤，其他無置啄餘地，又83年8月30日至同年10
      月4日，自98339號帳戶轉入00000000號帳戶之款項，實係
      洪福公司自行買賣公債所為「自營買賣交易」而轉帳，以
      支付公債款項，並轉入可動用庫存公債項內（即公訴意旨
      另指之16億公債項內），非伊等挪用。另扣案之相關傳票
      上並非洪福公司之會計傳票，亦非伊所製作，且傳票之功
      能係在表示商業之收支，如實際確有支出並據以製作傳票
      ，縱有科目不符情形，仍與修正前商業會計法第66條第1
      款規定，須以「明知為不實事項」之構成要件不符。又公
      訴人稱伊以洪福證券之公債向三陽證券公司等以附買回方
      式所賣出後，取得63億餘元之資金以炒作股票，且事後未
      依約買回而遭斷頭賣出，涉及背信云云，亦有誤解。蓋因
      29億餘元之公債，不可能以附買回方式取得數倍之60億餘
      元之資金，況伊因本案遭收押，無法辦理買回事宜，且目
      前已悉數贖回並將款項交還洪福公司，洪福公司亦未受有
      損害云云。
（四）被告乙○○辯稱：伊雖擔任洪福公司總經理，但僅負責該
      公司內部人事管理及對外公關，從不管公司財務或業務，
      有關洪福公司內之重大決定均請示庚○○，公司決定後才
      通知伊，炒作華國股票亦與伊無關。又洪福公司往來銀行
      帳戶之印鑑章，僅有董事長、財務經理及出納章，並不包
      括總經理之印章，伊亦未保管前開印鑑章，故並不負責洪
      福公司之財務。再洪福公司之支出傳票並非伊製作，扣案
      之支出傳票亦未經伊簽署，伊自無從知悉庚○○是否有利
      用洪福公司支票炒作華國股票。另洪福公司之債券、資金
      並非伊所負責，伊對公訴人所稱洪福公司債券遭侵占之事
      無從得悉。再洪福公司送交證管會之財務報表雖以伊名義
      為之，但伊並不瞭解，亦不知其內容，並無違反商業會計
      法之犯行云云。
（五）被告甲○○辯稱：伊所屬永豐證券公司只是受委託下單買
      賣華國股票，百分之九十均為買單，屬證券經紀商正常業
      務範圍，無任何不法可言，且伊亦無從知悉該股票有無被
      炒作情事。況證交所於83年9月13日對永豐證券為一般查
      核及專案查核結果，均認定無不符規定，自亦無違法。又
      伊亦無在支出傳票上記載不實，亦未涉及侵占云云。
（六）被告辛○○固承認擔任庚○○特別助理，並與被告己○○
      、申○○、丁○○等在上址8樓負責盤點庫存股票、統計
      資金及排定次日股票買賣數量事宜，另被告丑○○雖亦供
      認在8樓辦公室負責與中南部券商交割股款之匯兌等情，
      但均否認有上開犯行，並一致辯稱：伊等或受雇擔任特別
      助理，或受雇從事之交割款項匯兌工作，無從知悉股票買
      賣是否合法，且僅係擔任股票買賣成交後之工作，均未參
      與喊盤、下單等，自無成立共同炒作股價之犯行可言。再
      伊等於調查局及偵查程序中亦一再否認有違法行為，公訴
      人認伊等均坦承不諱，尚有誤會云云。
（七）被告卯○○雖承認協助辛○○清點股票及幫庚○○接聽電
      話，但辯稱：伊僅在8樓辦公室工作約4個月，未參與喊盤
      或與金主聯繫云云。被告己○○辯稱：伊僅承認幫忙清點
      股票，不知庚○○炒作股票云云。被告戊○○辯稱：伊係
      依庚○○之指示填載每日公債交易數額，並撮合公債買賣
      ，且公債確有買賣情事，故未懷疑其真實性云云。被告壬○○辯稱：伊僅在8樓辦公室接聽電話，其間或有金主或
      證券商喊盤之回報電話，但伊並不知情，亦未參與炒作股
      票云云。被告丁○○、申○○均辯稱：伊等僅受辛○○指
      示幫忙盤點股票、統計資金，不知炒作股票云云。被告午
      ○○辯稱：伊在8樓辦公室工作約6個月，係負責撮合公債
      買賣及跑銀行，無參與炒作股票云云。被告子○○○辯稱
      ：伊只是受僱員工，僅覆核傳票內容，不知內容是否真實
      ，且工作地點在該棟大樓5樓，不知庚○○等人是否有違
      法炒作股票或侵占行為云云。
二、惟查：
（一）被告庚○○意圖操縱股票，以自己及他人名義連續高價買
      入、低價賣出部分：
  １、被告庚○○係利用如附表一、二、三所示之人頭戶，以買
      賣華國股票之事實，業據其於偵查中自承：除私人帳戶外
      ，亦在洪福（含總公司及長安、臺中、臺南分公司）永豐
      、北城、永高、元統、大江、鳳山、台鳳、金豪、日盛及
      遠東等證券公司，以其員工所提供之人頭戶買賣華國股票
      ，每日均有數百萬股之進出，自83年初之每股8、90元開
      始進出，．．．83年10月初每股約330餘元；買賣股票資
      金除自有資金外，亦向其他金主（姓名記不得）借款，金
      額約20億以上等語不諱（詳見偵查卷第二宗第187頁）。
  ２、被告丑○○供稱：8樓辦公室從今年（83年）初，開始買
      入華國股票，市場日成交量為1萬餘張和6千張時，8樓辦
      公室即有與股市日成交量相同的庫存。8樓辦公室的運作
      過程．．．庚○○找人頭開戶，在已談好的證券商處買賣
      華國股票，由庚○○提供華國股票賣出交割，並以洪福之
      00000000號帳戶之支票應付交割；後洪福證券公司跳票2
      億餘元致證券商不敢接單，華國股票在市場上無人買賣，
      無法產生資金應付交割造成巨額違約。洪福證券公司於82
      年12月間，以00000000號帳戶所開出之支票金額共計3億
      4千萬元，該等支票係用來支應8樓辦公室買入華國股票之
      交割款。除洪福證券公司做買入外，北城、台鳳、元統、
      大立、鳳山等證券公司亦做買入，金豪等券商僅做賣出。
      買入交割，由伊以00000000號帳戶之支票做交割票款。8
      樓辦公室每日以人頭帳戶買賣華國股票，買入均以前述帳
      戶所開出支票交割，賣出之資金用途不很清楚，每天如此
      循環進出，將華國股價從1百餘元拉抬至3、4百元等語（
      詳偵查卷第一宗第200頁至203頁，第六宗第9頁、第10頁
      ）。被告甲○○供稱：83年間，庚○○要伊開立前述帳戶
      ，並同時提供十幾個人頭戶資料給伊開戶，後來庚○○要
      其再提供人頭戶給她。每天早上，以傳真方式指示伊開立
      支票，每天約開十餘張，金額約2、3億元。所開立支票兌
      現所需資金，由庚○○自己負責等語（詳偵查卷第一宗第
      17頁、第18頁，第210頁）。已判決確定之被告古關群於
      調查及審理中供稱：接「樓上單」（即8樓辦公室），提
      供人頭戶給公司使用，提供父親古鑾鑫、大嫂陳文玲、同
      學傅正彥、林華琦、鄭景峰、吳旭東（含帳號）給公司。
      樓上由「輝萍」（指壬○○）以電話下單，並指示證券種
      類、數量、價位及下單帳戶，除前述6帳戶外，另有辛○○等30個帳戶。自83年8、9月間開始委託買進華國股票，
      但均未賣出，委託成交後，即以0000000號電話告訴壬○○。交易金額每月約2、30億元，絕大部分是委託買進華
      國股票等語（詳偵查卷第一宗第143頁、144頁）。已判決
      確定之被告唐敏鳴、黃俊敏、周偉仁、段應祥、林文志、
      周偉智等於原審審理中均供稱：有提供人頭帳戶給庚○○
      使用。已判決確定之被告洪寶麒於調查中及偵查中供稱：
      本公司（即元統證券）營業處長指示我找人頭供庚○○使
      用，我找兩個人頭戶。83年6月以後，庚○○開始打電話
      下單，均只買華國。83年6月中旬至同年10月3日共買入60
      億元等語。（詳偵查卷第四宗第56頁），復有林正雄及陳
      吳秀緞在元統證券之交易記錄在卷足稽。
  ３、告訴人巳○○○及證人即洪福公司祕書莊惠宜、襄理高慧
      勳、會計劉美慧、湯美月、詹麗琴、張藝齡、方凱慧、出
      納盧秋蘭，負責人頭戶開戶及買賣股票之證券公司營業員
      劉乃中、魏安妮、萬運乾、朱文佐、洪寶麒，柯迺深、尤
      淑媛、林忠吉、祝友誠、胡碧珠、陳銘昌、黃三才、吳念
      慈、徐美彥、曾秀珠、張惠娟、曾慧鶯、王榮茂、陳如方
      、涂明廉、陳宗鑫、林仕忠、趙逸祥、黃樹仁、陳淑女、
      劉玉炘、王金華、蘇明智、陳淑君、陳進忠、李苓、黃麗
      娟、葉鳴英、洪淑珍、孫文堂、張玲，與被告庚○○有資
      金往來之徐淳惠、吳傅仁、馬忠芳、史金生、王佳辰、楊
      明憲、吳榮建、刁鍚鶴、吳大再、蔡淑慧、蔡榮盛、林南
      強、蔡佳晉、鄧敦、曾美春、趙靜芳、金祖安、劉勤怡等
      ，提供個人帳戶供他人買賣股票之人頭戶馬本健、周皓、
      蔣寶三、黃開浪、魯戈定蓮、陳鈴琴、楊鍾月約、趙允中
      、陳世、王鍾翠霞、林蕭柑、林明志、李蘇新、徐志龍
      、以德修、周天才、溫仁冬、羅元清、張志綱、張凱逸、
      傅孟晉、徐月秋、施君豪、江瑞光、馮志康、何益仲、李
      俐炯、董水姜、陳照誠、林文哲、明福全、曾全福、詹舜
      雄、林朝展、韓民生、鄭通洋、楊正元、甘國銘、張文期
      、盧慶豐、陳英士、陳清生、翁基海、黃國棟、王世榮、
      楊聰聲、黃良智、馬子彬、劉俊輝等於調查處或偵查中，
      亦證稱被告庚○○係利用如附表一、二、三所示之人頭戶
      ，買賣華國股票。
  ４、此外，復有臺灣證券交易所之監視報告、人頭戶買賣股票
      違約交割金額統計表、投資人集團組合買賣股票明細表及
      如附表一所示證券公司之人頭戶買賣華國股票交易記錄（
      附於原審卷第四宗至第九宗）等在卷足稽，被告庚○○否
      認如附表一陽明證券公司江淑雅等人之帳戶非其所使用，
      無非空言，不足採信。
  ５、被告庚○○等所使用如附表一、二、三所示以他人名義帳
      戶大量買賣華國股票中，確有連續以高價買入及以低價賣
      出之炒作情事，有前揭監視報告、華國飯店股票通報報告
      、人頭戶買賣股票違約交割金額統計表、投資人集團集團
      組合買賣股票明細表、及相關買、賣成交單、傳票、買賣
      收支簡表、客戶買賣明細表、支票等影本等在卷足憑，其
      具體交易內容依前揭證交所所作之股市監視報告，庚○○
      以自己及利用附表一、二、三所示之人頭帳戶，自83年2
      月14日至83年10月4日止，確有利用前開人頭戶於上述期
      間連續高價委託買進或低價賣出華國股票，並對該股票成
      交價有明顯之影響。綜上所述，被告庚○○利用如附表一
      、二、三所示他人名義帳戶連續以高價買入及以低價賣出
      華國股票時，以人為操縱方式，意圖製造華國股票交易活
      絡假象，製造華國股票技術面良好假象，使一般民眾誤認
      而湧入買賣華國股票，然後將其及癸○○所屬公司持有之
      華國股票暫不出售以鎖定部分籌碼，助長漲勢，使華國股
      票股價由83年2月14日開盤價每千股10萬4千元漲到同年10
      月4日收盤價之33萬8千元。其等因來回買賣華國股票及因
      華國股價上漲獲利豐厚，自有抬高及壓低華國股票股價炒
      作牟利之意圖甚明。雖被告庚○○辯稱係因華國股票之業
      績、財務結構、發展前景均屬看好，基於長期投資及介入
      經營之目的而買賣該股票，且其嗣後確參與華國飯店之經
      營而任其副董事長之職，並非炒作云云。但查證券市場某
      類股票所謂高價，係指在自由競價產生之市場行情而言，
      上市公司之資產狀況、業績、發展前景、配發股利多少、
      經營者情況及當時整體經濟景氣情況，雖均可能影響股價
      之漲跌。但華國股票係被告庚○○以上揭方式炒作，使華
      國股票違反市場自由競價而有不正常之漲價，已如前述，
      且被告庚○○自承其投入之金額高達10、20億元，且短線
      進出頻繁，甚且利用人頭戶分散買進賣出，以規避查核，
      洵非正常投資，否則若謂係長期投資，何以嗣竟會產生重
      大違約交割情事（詳如後述）？又被告庚○○雖於88年7
      月8日至90年2月27日任華國飯店副董事長之職（見本院卷
      第三宗第214頁），惟被告庚○○係於華國股票發生重大
      違約交割事件（83年10月4日6日）將近五年後，方以華國
      飯店法人股東立豐公司代表人之身分（見本院卷第三宗第
      220頁）而非個人身分出任華國飯店副董事長之職，實難
      認其係基於長期投資及介入經營之目的而買賣華國股票，
      足認其所辯，無非空言巧飾，不足採信。
 （二）被告庚○○違約交割部分：
  １、被告庚○○利用人頭戶買賣華國股票之事實，已如前述，
      嗣因其資金調度困難，致無法履行交割等情，亦據同案被
      告辛○○、甲○○、未○○、丑○○、黃俊敏、馬桂芳、
      古關群等於調查處訊問時或偵查中供述甚詳，核與證人即
      營業員劉乃中、魏安妮、萬運乾、朱文佐、洪寶麒，柯迺
      深、尤淑媛、林忠吉、祝友誠、胡碧珠、陳銘昌、黃三才
      、吳念慈、徐美彥、曾秀珠、張惠娟、曾慧鶯、王榮茂、
      陳如方、涂明廉、陳宗鑫、林仕忠、趙逸祥、黃樹仁、陳
      淑女、劉玉炘、王金華、蘇明智、陳淑君、陳進忠、李苓
      、黃麗娟、葉鳴英、洪淑珍、孫文堂、張玲，人頭戶馬本
      健、周皓、蔣寶三、黃開浪、魯戈定蓮、陳鈴琴、楊鍾月
      約、趙允中、陳世、王鍾翠霞、林蕭柑、林明志、李蘇
      新、徐志龍、以德修、周天才、溫仁冬、羅元清、張志綱
      、張凱逸、傅孟晉、徐月秋、施君豪、江瑞光、馮志康、
      何益仲、李俐炯、董水姜、陳照誠、林文哲、明福全、曾
      全福、詹舜雄、林朝展、韓民生、鄭通洋、楊正元、甘國
      銘、張文期、盧慶豐、陳英士、陳清生、翁基海、黃國棟
      、王世榮、楊聰聲、黃良智、馬子彬、劉俊輝等於調查處
      或偵查中證述之情節相符，並有臺灣證券交易所買賣股票
      違約交割金額統計表、投資人集團集團組合買賣股票明細
      表、買賣收支簡表、客戶買賣明細表、支票及證交所股市
      交易監視報告等在卷可按。
  ２、又本件因被告庚○○於83年10月4日至10月6日違約交割，
      致使如附表三編號(二)所示永豐汐止證券等多家證券公司無
      法對市場完成交割義務，總違約交割金額高達52億3600萬
      541元，嗣經臺灣證券交易所股份有限公司（下稱臺灣證
      券交易所）緊急動用交割結算基金33億3362萬3107元始代
      為完成交割，有臺灣證券交易所91年8月1日台北（91）交
      字第017865號函附卷可按（見本院更一審卷第三宗第94、
      95頁），其違約交割之金額不得謂非鉅，已使證券交易市
      場陷於混亂，並造成華國股票及其他股市不正常之暴跌，
      顯足以影響交易市場秩序。
  ３、至原審雖認定附表三編號(一)與編號(二)之金額總額72億餘元
      係本案總違約交割金額。惟按證券成交日起算第3日始為
      交割付款日，此乃證券集中交易市場之交易規則，因之83
      年10月1日至同年月4日買賣之股票，其交割日為同年月4
      日至6日（83年10月2日為星期假日），而附表三編號(一)所
      列者係83年10月1日至4日之華國股票『交易』張數，故其
      『違約交割』之日期應係83年10月4日至6日；附表三編號
      (二)所列者則為83年10月4日至6日之『違約交割』股票（除
      華國股票外，尚有台灣農林、全友電腦等其他股票）、股
      數及『違約交割』金額。故附表三編號(一)與編號(二)二者『
      違約交割』之日期顯有重疊，經本院逐一比對後確認編號
      (一)所列之違約交割華國飯店股票之人頭帳戶、股數等全部
      與編號(二)所列違約交割華國股票部分之人頭帳戶、股數均
      相同，故附表三編號(一)所列之違約金額20億6380萬1000元
      顯已包含在附表三編號(二)所列之違約金額52億3600萬541
      元之內，故本案總違約交割金額應係附表三編號(二)所列之
      52億3600萬541元，原審認定違約交割金額總額係72億餘
      元，顯有錯誤。又證券買賣因違約無法對市場完成交割義
      務時，依臺灣證券交易所「證券商交割結算基金管理辦法
      」第4條第1項前段之規定：「證券商在本公司市場買賣證
      券，如買賣一方不履行交付義務時，本公司應指定其他證
      券商代為交付，如其他證券商無力代為支付時，由本公司
      動用交割結算基金先為支付。」（見本院更一審卷第三宗
      第96頁），由上開規定可知，如證券市場發生違約交割時
      ，非必全由臺灣證券交易所動用交割結算基代為完成交割
      ，臺灣證券交易所亦可指定其他證券商代為完成交割。故
      違約交割金額與交割結算基金之數額不符，並無齟齬。故
      本件被告庚○○等係利用人頭戶在永豐汐止證券等多家證
      券公司買賣華國等股票，因其總違約交割金額合計為52億
      3600萬541元，金額過鉅，故台灣證券交易所先指定其他
      證券商代為完成部分之交割，不足部分始由台灣證券交易
      所動用交割結算基金33億3362萬3107元代為完成交割，並
      無如最高法院發回意旨第四點所稱何以有金額上不符之疑
      慮，併予敘明。
  ４、至被告庚○○雖辯稱係因當時財政部欲實施「自保條款」
      ，致交易市場人心惶惶，競相賣出股票，致伊連帶遭受波
      及，並非伊有違約交割之故意云云。惟查，財政部當時所
      欲實施之「自保條款」，其目的係為防範鉅額違約交割案
      影響股票集中交易市場安全（見本院卷第三宗第213頁）
      ，財政部此舉顯係為維護股票集中交易市場之安全並保障
      投資大眾之權益，對投資大眾而言應係一正面訊息，絕不
      可能引發交易市場人心惶惶而競相賣出股票之效應，況被
      告庚○○如係正常投資股票，當不致因財政部欲實施所謂
      之「自保條款」而受影響，且該股票於當時即83年10月4
      日之收盤價每千股已高達33萬8千元，乃被告庚○○仍不
      畏風險，予以買進賣出，嗣後數日無法交割之金額又高達
      52 億餘元，若謂無犯罪之故意，豈非有悖常情。被告庚○○執此爭辯，無非砌詞巧飾，不足採信，此部分事證明
      確，犯行堪以認定。
（三）上開各罪被告癸○○共犯部分：
  １、被告癸○○係洪福證券公司、永豐證券公司之實際負責人
      ，被告庚○○為被告癸○○之私人秘書等情，業據被告甲○○、乙○○供述在卷。又日新公司、立豐公司、義新公
      司及集新公司等四家公司擁有洪福證券公司16億元資本中
      之12億5372萬元，被告癸○○另擁有煜立公司百分之五十
      之股權，實際掌控洪福證券公司、煜立公司等情，亦有扣
      案之上開公司之股票資料、股東名冊在卷可稽。其中日新
      公司之大股東為庚○○，占股數700萬股之698萬股，立豐
      公司之法人大股東為義新公司，占股數750萬股之748萬6
      千股，立豐公司之股東有丑○○、寅○○、張嘉玲等，集
      新公司之股東有被告癸○○及華隆投資股份有限公司、日
      新公司、義新公司等，有經濟部商業司、台北市政府建設
      局函存卷可參，尚難謂與被告癸○○無關。再被告癸○○
      係隆義昌股份有限公司（下稱隆義昌公司）公司執行董事
      及嘉新畜產股份有限公司（下稱嘉畜公司）總經理，為其
      所自承，且扣案如附表五編號參由被告辛○○登載之買賣
      股票帳冊內，亦有關於隆義昌公司等買進股票應支出之金
      額、隆義昌公司及嘉畜公司等持有華國等股票張數、當日
      市值、向金主或金融機構押借金額之記載等情，復據被告
      辛○○於調查中供述甚詳（詳偵查卷第一宗第10頁），又
      被告庚○○持華國股票，以隆義昌公司、洪福證券公司、
      義新投資公司等名義向中興票券股份有限公司、中華票券
      金融股份有限公司、一銀中山分行等金融機構質押所取得
      之資金，係經由隆義昌公司等銀行帳戶，轉入癸○○一銀
      中山分行91598號帳戶，再由該帳戶轉匯至洪福證券公司
      00000000號帳戶，再供作炒作華國股票，有被告癸○○等
      持華國股票向金融機構質押資金流向表暨所附相關存款明
      細分類帳、匯款、電告報告書代轉帳收入傳票、票據、送
      款簿、股票質權設定登記申請書在卷足憑。雖被告癸○○
      辯稱：伊係陸續借款予隆義昌公司，嗣經隆義昌公司償還
      ，伊乃將該款項匯入00000000號帳戶，並囑庚○○替伊購
      買公債云云，並提出隆義昌公司股東往來明細表為證。然
      查癸○○自承為隆義昌公司及嘉畜公司之實際負責人，且
      於原審亦供稱庚○○與其碰面時，會報告財務情形等語，
      其上開帳戶復有隆義昌等公司之資金流入，衡情其就庚○○以隆義昌、嘉畜兩公司買進炒作華國股票，並提供華國
      股票向金融機構質借款項取得資金以供炒作乙節，尚難諉
      為不知，所辯要屬卸責飾詞，不可採信。
  ２、被告庚○○囑由被告壬○○在台北市○○○路○段42號9樓
      癸○○住處，利用設於該址之0000000號電話，喊盤下單
      及接受營業員回報，期間被告壬○○亦曾於中午碰見被告
      癸○○等情，亦據被告壬○○、翁憶珍於調查及審理中供
      述甚詳，而被告卯○○、翁憶萍珍亦分別參與喊盤下單，
      亦經卯○○、翁憶珍供承不諱，被告翁憶珍尚供陳在九樓
      癸○○住處喊盤，且被告庚○○於不履行交割後之83年10
      月5日23時許，交待被告卯○○等幫忙收拾華國等股票等
      資料，裝妥在四個大紙箱內，由被告段應祥、林文志送至
      被告癸○○前開住處存放，亦經被告黃俊敏、段應祥、林
      文志於調查及偵查中供述綦詳，又附表五扣案證物總表之
      編號捌部分證物，均係在被告癸○○前開住處查扣，均足
      證明被告癸○○知情並參與犯行，否則焉有提供其住處電
      話供下單及接受回報，事後又將炒作之相關證物送至其住
      處藏放之理。
  ３、被告庚○○以票貼方式向金主張淑華、吳榮建、史金生、
      王佳辰、葉美麗、吳傳仁等調借資金以作為炒作股票之用
      ，其中部分支票，曾應金主如張淑華、吳榮建要求，由被
      告癸○○簽發以一銀中山分行為付款人，第91598號帳戶
      支票，並親自蓋章或簽名於其上之事實，亦據被告辛○○
      於調查中供述甚明（詳偵查卷第二宗第6頁）。又扣案查
      扣之洪福證券業績獎金表中，關於「老大」之記載係指被
      告癸○○，「老二」係指被告庚○○，且被告李秀文於83
      年10月4日晚曾與被告庚○○、未○○、丑○○等前往被
      告癸○○住處，向被告癸○○報告違約交割並參與協商事
      宜，翌日被告癸○○並至洪福證券協調等情，亦經被告辛○○、未○○、丑○○於調查局訊問時供證詳盡，益足作
      為不利於被告癸○○之認定。
  ４、綜上述所，本件被告庚○○為炒作股票及籌措資金均向被
      告癸○○會報財務情形，且於台北市○○○○○段42號9樓
      癸○○住處設專線喊盤，案發後復將華國等股票裝箱送往
      癸○○住處存放等情己如上述，癸○○與庚○○應有犯意
      聯絡，至為明顯，故被告癸○○所辯伊係將全部財產（包
      括公債、股票、不動產、銀行、帳戶等）交由被告庚○○
      保管使用，從不過問，且不知被告庚○○有違法炒作股票
      云云，顯係卸責之詞，不足採信，其犯行堪以認定。
（四）被告乙○○共犯違反證券交易法第155條第1項第4款部分
      ：
  １、被告乙○○擔任洪福證券公司之總經理，該公司所有部門
      之簽呈及請款均需經被告乙○○批准，且有關財務部門資
      金使用等業務，係由被告未○○核章後送交被告庚○○核
      准，再由被告乙○○批准，另被告未○○主管之事務，通
      常由被告未○○決定，但如涉及大事，被告未○○即會向
      被告庚○○或乙○○報告等情，業據洪福證券公司董事長
      及總經理之祕書莊惠宜、財務部襄理高慧勳、被告未○○
      證述明確（詳偵查卷第一宗第193頁）。
  ２、又本件被告庚○○利用洪福證券公司00000000號帳戶所開
      出之支票數額甚大，且被告乙○○復自承該帳戶所開出之
      支票上，其曾蓋用董事長之印鑑章一、二次，另洪福公司
      按月製作之資產負債表、名列公司公債總額、附買回公債
      餘額及公司財務狀況等，均須經總經理核閱後，送主管機
      關之證券交易所查核等語，而衡情被告乙○○既擔任洪福
      證券公司之總經理，且參與洪福證券公司前開業務，對於
      被告庚○○利用該公司資金炒作華國股票，即難謂為不知
      ，所辯要屬卸責之詞，不足採信。
  ３、另證人即洪福證券公司祕書莊惠宜於原審雖證稱：董事長
      印章係由其保管，休假時交由被告乙○○，但被告乙○○
      僅為形式審查，因財務及出納之印章已蓋妥，故董事長不
      做實質內容之審查云云（見原審84年4月22日訊問筆錄）
      。但該證人與被告乙○○有同事之誼，並具主管部屬之隸
      屬關係，已難期為公正之陳述，況被告乙○○對於洪福證
      券公司所簽發之支票，既為審查，就該支票之金額及用途
      ，當知之甚詳，實即無所謂實質或形式審查之問題，是以
      前開證人之證言自不足作為有利被告乙○○之認定，被告
      乙○○共同參與炒作之事實，亦堪認定。
（五）被告辛○○、丑○○、卯○○、己○○、戊○○、壬○○
      、丁○○、午○○、申○○共同違反證券交易法部分：
  １、按以自己犯罪之意思而參與犯罪，無論其所參與者，是否
      為犯罪構成要件之行為，皆為共同正犯；以幫助他人犯罪
      之意思，而參與犯罪構成要件之行為，亦為共同正犯；若
      以幫助他人犯罪之意思，而參與犯罪構成要件以外之幫助
      行為，始為幫助犯。又共同實施犯罪行為之人，在合同意
      思範圍內，各自分擔犯罪行為之一部，相互利用他人之行
      為，以達其犯罪之目的者，即應對於全部所發生之結果，
      共同負責。
  ２、經查，前開8樓辦公室成員即被告辛○○為被告庚○○特
      別助理，與被告己○○、申○○、丁○○負責盤點庫存股
      票、統計資金及據以排定次日股票買賣數量，被告辛○○
      並負責與金主連繫調度炒作股票所需資金，被告卯○○協
      助被告辛○○與金主連繫及協助被告庚○○喊盤、下單，
      ，被告壬○○除協助被告辛○○排定次日買賣股票數量外
      ，並負責與金主接洽及喊盤、下單，被告丑○○負責與中
      南部券商交割股款之匯兌，被告戊○○、午○○負責股票
      交割及公債買賣等情，為其等所自承，核與同案被告庚○○、辛○○、丑○○等於調查及偵查中供述之情節相符，
      並經證人即元統證券公司苗栗分公司營業部襄理胡碧珠、
      洪福證券臺南分公司營業員張玲、台鳳證券公司營業員尤
      淑媛、永高證券公司營業員柯迺琛及人頭戶施君豪、陳清
      生、翁基海、黃國棟、王世榮、楊聰聲、黃良智、馬子彬
      、劉俊輝等於調查中證述無異，應堪置信。
  ３、前開被告辛○○等既受僱於被告庚○○在8樓辦公室工作
      ，且各自負責股票喊盤、下單、資金調度或其他相關事宜
      ，職司分工，無論工作地點、性質或業務規模，均與一般
      證券從業人員之工作有異，前開被告辛○○等豈能謂無所
      認識。況被告庚○○炒作華國股票之期間長達半年以上，
      每日進出金額甚鉅，且均利用洪福證券公司及永豐證券公
      司之帳戶暨票據、公債、資金等炒作華國股票，衡情被告
      辛○○等自難諉為不知，故渠等均受僱工作，且已知悉被
      告庚○○等意在炒作華國股票，猶聽命分工完成炒股之各
      個階段行為，是被告辛○○等顯已參與犯罪構成要件之行
      為，故不論渠等係以自己犯罪之意思或以幫助他人犯罪之
      意思而參與犯罪，均應負共同正犯之責（此亦即最高法院
      發回意旨第二點所指摘之事項），其等所辯無非卸責之詞
      ，不可採信。至被告庚○○嗣雖供稱前開8樓辦公室成員
      辛○○等不知其實際上有買賣華國股票、寅○○稱8樓辦
      公室並無總管云云，惟與前開證據不符，顯係迴護其他被
      告之詞，亦不足採信，前開被告等犯行均堪認定。
（六）被告甲○○、未○○、子○○○共犯違反證券交易法第15
       5條第1項第4款暨被告癸○○、庚○○、辛○○、乙○○
      、未○○、子○○○、甲○○、戊○○、午○○違反商業
      會計法及侵占部分：（此部分參酌最高法院發回意旨(一)修
      正本院前審判決關於丑○○、卯○○、壬○○三人理由矛
      盾之違法）
  １、被告癸○○、庚○○及辛○○等為籌措前述炒作股票之資
      金，復與洪福證券公司之總經理乙○○、財務部協理未○○、債券部襄理子○○○及永豐證券公司董事兼副總經理
      甲○○等共同意圖為自己不法之所有，並基於概括之犯意
      ，由戊○○、午○○排定每日不實賣出公債予洪福、永豐
      證券公司之人頭及金額，交由洪福證券公司子○○○、未
      ○○、乙○○及永豐證券公司甲○○於其等業務上製作之
      支出傳票登載不實，據以簽發洪福證券公司一銀中山分行
      00000000號債券交易專用帳戶支票及永豐證券公司一銀中
      山分行00000000號帳戶、彰化商業銀行板橋分行00000000
      00號帳戶支票，每日開出之面額或20、30億、或2、3億元
      不等，持向金主史金生等貼現取得資金，或交割買進股票
      股款，於當日銀行結束營業前再將同額款項匯回。所需資
      金除以前開方法取得外，因時有不足，乃另自83年8月30
      日起，由辛○○指示未○○、子○○○於其等業務上製作
      之買賣公債傳票上登載不實，陸續自洪福證券公司一銀中
      山分行98339自有資金帳戶，撥轉資金至前述00000000號
      帳戶使用，迄至83年10月3日止，共將前開業務上持有之2
      億3700萬元予以侵占入己，未加歸墊。彼等除挪用前開資
      金，作為炒作股票所用外，並將洪福證券公司所有之公債
      29億3402萬5000元，由翁憶珍、寅○○、張嘉玲等分別陸
      續持向三陽證券股份有限公司、永昌證券股份有限公司、
      中聯信託投資股份有限公司、國際票券金融股份有限公司
      、中興票券股份有限公司、中華票券金融股份有限公司以
      附買回方式賣出，取得資金，匯存入前開00000000號帳戶
      ，據以簽發該帳戶支票，作為交付股款或另向前述金主票
      貼取得現金方式炒作華國股票（詳如附表四）。其中83年
      2期公債1億5千萬元（同年10月10日到期）、82年3期公債
      1億385萬9762二元（10月13到期）、80年2期公債2億1千
      萬元（10月17日到期）嗣均屆期未續約或買回，為永昌證
      券股份有限公司等斷頭賣出。庚○○與癸○○復為籌措炒
      作資金，復自83年2月間至同年10月間止，由庚○○利用
      不知情之洪福證券公司未○○、子○○○，將庚○○實質
      上保管，屬其業務上（庚○○實際上負責洪福證券公司業
      務）所持有，為洪福證券公司所有尚未售出之可動用公債
      16億3390萬元，予以侵占入己。復自83年4月間起至同年9
      月間，利用家正建設公司（下稱家正公司）一銀中山分行
      98641號帳戶、義新投資公司一銀中山分行86021號帳戶、
      張克斗一銀中山分行105050號帳戶、洪福證券公司0000
      0000號帳戶與癸○○一銀中山分行91598號帳戶相戶匯轉
      帳，將庚○○業務上保管之洪福證券公司00000000號帳戶
      內該公司所有資金計7270萬餘元連續兌出侵占，供癸○○
      親自簽發前開91598號帳戶本票持交刁錫鶴、林南強、王
      佳辰等，用以償還癸○○於81年9月間因國華證券公司炒
      作股票資金不足，導致違約交割案積欠之債務等之事實，
      業據同案被告甲○○、未○○、子○○○、辛○○於調查
      處訊問時或偵查中供承甚詳，互核相符，且被告庚○○亦
      自承因原先準備的錢未匯進戶頭，致00000000號開出的支
      票遭退票2億多元等情不諱（詳偵查卷第二宗第29頁）。
      此外，復有支票等影本、癸○○利用家正建設公司、義新
      投資公司、張克斗、洪福證券公司、其個人等帳戶轉帳侵
      占款項清償債務流程表及相關存款明細分類帳、票據等影
      本及如附表五之證物扣案足稽前開被告甲○○等事後空言
      否認，無非砌詞巧飾，不足採信。
  ２、證人即查核會計師王明祿、鄭志發於原審調查時固分別證
      稱：「公債一定要盤點，當時我們有派辰○○會同證交所
      盤點」、「公債部分有關交割及交易的資料有查核，結果
      與帳載相符」（買進之公債部分與轉列的公債帳載相符」
      、「自有資金帳戶及交割帳戶之對帳單有要查核，結果相
      符」等語。證人羅銘達於本院前審及證人楊嘉惠於本院審
      理時亦證實確有盤點庫存等情無異，並經本院前審調閱簽
      證會計師查核永豐及洪福公司財務報告審認無訛。惟查被
      告未○○於調查局訊問時供稱：「截至83年9月30日止本
      公司之公債餘額確實還有16億3390萬元，這些金額的公債
      確有實體公債存在，而從我一進洪福公司這些公債都由庚○○本人保管中」等語（見偵字第22229號卷第191頁），
      同案被告陳李素貞於偵查中供稱「‧‧‧‧我曾經在庚○○桌上看到過有公債‧‧‧‧（這些公債在那裡？）在庚○○那裡‧‧‧‧」、「16億3000多的可動用面額公債一
      直都是由庚○○保管‧‧‧‧」等語（同卷第138頁正面
      、反面第139頁正面），同案被告甲○○供陳「（你們永
      豐公司債券也由庚○○保管？）是的」等語（同卷第140
      頁反面），而被告庚○○迄今仍無法提出其保管之公債為
      證，足徵確係其所侵占無疑。至證人王明祿、鄭志發、羅
      銘達、楊嘉惠雖證稱公債經盤點後，與帳載相符云云，然
      被告甲○○於調查局訊問時供稱：「台灣證券交易所會不
      定期前去永豐證券查帳，如遇有清點檢查庫存公債時，我
      會向庚○○要公債」等語（同卷第214頁反面），於偵查
      中供陳：「‧‧‧‧每次證交所要檢查時，就去他（庚○○）那裡拿，檢查完後即交回去」等語（同卷140頁反面
      ），同案被告陳李素貞於偵查中供稱：「‧‧‧‧庚○○
      在保管，證交所要盤點再跟他（庚○○）拿回來‧‧‧‧
      」等語（同卷第138頁反面），「證交所來檢查時我確實
      有去他（庚○○）那邊拿過這些公債」等語（同卷第139
      頁反面），被告未○○、子○○○於本院審理時亦供稱：
      「（問：證券是否由庚○○保管？）是的。」、「問：盤
      點公債找何人拿？）8樓找庚○○拿。」（見本院94年5月
      25日審判程序筆錄），是上開公債平日即由被告庚○○保
      管，於證交所查核時始取交查核人員盤點，事後再取交庚○○保管，從而證交所及會計師查核後所謂帳載相符，僅
      屬形式上，表面上相符，實際上並不相符。此可由同案被
      告甲○○於調查中陳明「‧‧‧‧庚○○會將今日要買之
      人頭戶公債的標的及金額告訴我，同時也會告訴我另一批
      要買之人頭戶公債的金額，這二者金額多會相等‧‧‧‧
      其間公債並無實體交割。」等情（同卷第212頁正面），
      得見一斑。再參酌被告甲○○於偵查中所陳「沒有實際債
      券交易，只是帳面上作買賣軋平‧‧‧‧」（同卷第227
      頁正面），被告未○○於偵查中所陳「‧‧‧‧庚○○辦
      公室的人會作帳面上的軋平」（同卷第229頁反面），益
      見證人王明祿等之查核，並據以作成之查核報告，並不確
      實，而所謂盤點，亦僅虛一招而已，顯見被告庚○○係
      為應付盤點而有湊足公債情事，故前開證人之證詞即不足
      據為有利於被告庚○○之認定。再據被告未○○於調查中
      供陳「‧‧‧‧債券之買賣通常分為二類，一為買斷，雙
      方完成交易後，交付債券予投資人（含法人）自行保管，
      一為附條件交易，即是投資人與本公司約定所購買之債券
      於約定日期屆滿後由本公司支付本金及利息後買回，而投
      資人向本公司購買債券時，本公司會開債券成交單予投資
      人」、「本公司部分售予個人之債券委託泛亞銀行信託部
      保管，客戶購買條件交易債券時，除了開立成交單，另再
      開立泛亞銀行保管條予客戶收執。」等語（偵字第2229號
      卷第134頁正反面），是洪福證券公司附買回賣出之債券
      ，無論是開立成交單或保管條交付客戶，實際上債券並無
      實際交付予投資人，為不爭之事實，從而欲重複買賣即非
      無可能，如以洪福證券公司所屬80－甲－2期中央公債為
      例，於83年4月27日當天，即3次賣與中聯信託分別取得2
      億2569萬8938元、2億2399萬9791元、7262萬9710元，再
      以中央公債82－6期為例，於83年3、4、5月間，分別向國
      際票券、中華票券、中興票券為賣出，卻都無買回紀錄，
      益足證明。復據被告未○○於調查時供陳；「‧‧‧‧故
      庚○○使用99611帳戶開出之支票，非債券交易事實，但
      是在帳面上及傳票上則要用債券交易來作帳」、「因為這
      是庚○○所指示要我配合放行，而庚○○是洪福證券公司
      之實際負責人，我是聽命行事」、「‧‧‧‧而該帳戶內
      資金流程我也無法掌握‧‧‧‧」、「‧‧‧‧這些支票
      是由庚○○（或其辦公室成員）指示櫃中心襄理李素真
      製作支出傳票‧‧‧‧」等語（同卷第136頁反面、第137
      頁正反面、第138頁正面），足證被告庚○○確有藉保管
      公債之便，虛偽重複賣出公債並製作不實傳票，憑以簽發
      支票向人籌湊資金炒股。其以同一筆公債數度為帳面交易
      ，自有可能取得之資金高於公債金額，被告庚○○辯稱29
      億之公債不可能取得69億之資金，即非可採。又本件事證
      已明，被告庚○○請求函請台灣證券交易股份有限公司調
      閱本件債券例行查核及不定期抽查等資料，即無必要。
  ３、被告甲○○並無實際債券交易，因被告庚○○之指示為帳
      面上作買賣，被告陳李素貞雖為債券部襄理，則亦無實際
      上公債之買賣卻都經由被告未○○處理，被告未○○復持
      洪福證券公司財務經理章交被告庚○○保管，且直接受命
      於被告庚○○，由被告庚○○指示被告子○○○製作支出
      傳票，由被告未○○核對後送回被告庚○○加蓋財務經理
      章，有關債券交易，皆被告庚○○指示放行。又乙○○為
      洪福證券總經理，公司資金調度由其監督注意，其平日均
      坐鎮公司，應知悉庚○○以公債假買賣方式吸收資金等情
      ，均據辛○○、甲○○、陳李素貞、未○○、卯○○、壬○○、翁憶珍分別於調查及偵查中陳述明確。按共同正犯
      之意思聯絡，原不以數人間直接發生者為限，即有間接之
      聯絡者，亦包括在內。被告癸○○、庚○○、未○○、陳
      李素貞、甲○○間就參與炒作華國股票及為炒作股票籌湊
      資金而製作不會計憑證，並涉業務侵占部分均有犯意聯絡
      與行為分擔。又被告乙○○為洪福證券公司總經理、被告
      未○○為財務部協理、被告陳李素貞為債券部襄理、被告
      甲○○則為永豐證券公司董事兼副總經理，為商業負責人
      或主辦會計之人，被告庚○○則為業務上持有關係之人，
      其餘被告癸○○、辛○○等雖非商業負責人或主辦會計之
      人或其業務上持有關係，然依刑法第31條第1項規定，就
      違反商業會計法及業務侵占部分仍以共犯論。
  ４、至永豐證券公司所有9億餘元公債雖未為被告庚○○所侵
      占（詳後述），惟因永豐證券公司並未實際買入公債，被
      告甲○○卻依被告庚○○之指示製作不實之支出傳票登載
      不實會計憑證，被告甲○○自應負違反商業會計法之責。
      又被告癸○○、庚○○等人排定每日不實賣出公債予洪福
      、永豐證券公司之人頭及金額，此部分雖未實際賣出公債
      ，惟被告癸○○、庚○○等人係利用此方式以製作不實之
      支出傳票，再據以簽發支票持向金主貼現取得資金或交割
      買進股票，故被告癸○○、庚○○等人此舉，顯已將該等
      公債易持有為不法所有而供為己用，自與侵占罪之構成要
      件相符，併予敘明（此亦即最高法院發回意旨第三點所指
      摘之事項）。
三、按證券交易市場之基本原則，在維持自由、公平與公開，亦
    即以自由競價，透過供需關係而決定市場價格，禁止操縱市
    場而影響股市交易秩序，以保障社會經濟秩序。故對於在證
    券交易所上市之有價證券，不得有在集中交易市場報價，業
    經有人承諾而不履行交割，足以影響市場秩序；或意圖抬高
    或壓低集中交易市場某種有價證券之交易價格，自行或以他
    人名義，對該有價證券，連續以高價買入或以低價賣出等行
    為，分別為證券交易法第155條第1項第1、4款所明文規定。
    是核被告癸○○、庚○○所為，均係違反證券交易法第155
    條第1項第4款、第1款之規定，均應依行為時證券交易法第
    171 條第一款之規定處斷。被告辛○○、甲○○、未○○、
    丑○○、乙○○、卯○○、己○○、戊○○、壬○○、丁○○、午○○、申○○、子○○○等所為，均係違反證券交易
    法第155條第1項第4款之規定，應依行為時證券交易法法第
    171 條第一款之規定處斷。被告癸○○就前開違反證券交易
    法犯行，係以自己共同犯罪之意思，與被告庚○○事前謀議
    ，並由前開被告庚○○與被告辛○○、甲○○、未○○、丑
    ○○、乙○○、卯○○、己○○、戊○○、壬○○、丁○○
    、午○○、申○○、子○○○或實際參與構成要件之實施，
    或因參與整個經濟犯罪密切不可分之重要行為，共同實施犯
    罪，彼等間顯互有犯意之聯絡及行為之分擔，均為共同正犯
    。又被告癸○○、庚○○、辛○○、乙○○、未○○、子○○○、甲○○、戊○○、午○○就為籌資金而製作不實支出
    及公債之傳票即會計憑證部分，尚有違反商業會計法（修正
    後為第71條第1款）第66條第1款之罪，癸○○、庚○○、辛○○、乙○○、未○○、陳李素貞、甲○○、戊○○、午○○等亦有犯意聯絡與行為分擔，均為共同正犯。又被告癸○○、庚○○與辛○○、乙○○、未○○、子○○○、甲○○
    、戊○○、午○○等人就前開填制不實會計憑證藉以籌措資
    金而另犯業務侵占部分核犯刑法第336條第2項之罪，被告癸○○、李秀萍與辛○○、乙○○、未○○、陳李素貞、甲○○、戊○○、午○○有犯意聯絡與行為分擔，均為共同正犯
    。至被告癸○○、李秀萍就侵占16億3390萬元公債及洪福證
    券資金7270萬餘元部分，渠二人係另犯刑法第336條第2項之
    業務侵占罪，二人間有犯意聯絡與行為分擔，亦為共同正犯
    。又被告癸○○、庚○○、辛○○、乙○○、未○○、陳李
    素貞、甲○○、戊○○、午○○先後多次侵占及先後多次填
    製不實會計憑證，時間均各緊接，手法及構成要件均相同，
    顯係基於概括犯意而反覆為之，應依連續犯規定以一罪論。
    被告癸○○、庚○○、辛○○、乙○○、未○○、甲○○、
    戊○○、午○○、子○○○所犯證券交易法第155條第1項第
    4款、行為時證券交易法第171條第一款、修正前商業會計法
    第66條第1款及刑法第336條第2項等罪間，有方法結果之牽
    連關係，應依牽連犯之規定，從一重之以違反證券交易法第
    155條第1項第4款規定，行為時依證券交易法第171條第一款
    之罪處斷（以上論述兼釐清最高法院發回意旨所質疑事項(一)
    部分）。被告癸○○、庚○○違反證券交易法第155條第1項
    第4款規定及違反證券交易法第155條第1項第1款規定部分，
    犯意各別，行為互殊，應予分論併罰。再侵占罪本身即含有
    背信罪之性質，是以被告癸○○、庚○○、辛○○、乙○○
    、子○○○、甲○○、未○○等以侵占之方法，為違背任務
    損害本人之行為，既已成立侵占罪，即無另成立背信罪之餘
    地。公訴人認前開被告係犯有背信罪，尚有未洽，起訴法條
    應予變更。彼等利用不知情之張蕙芬、何玉珠、黃瑞玉、唐
    敏鳴、黃俊敏、段應祥、林文志、周偉智、周偉仁、楊東山
    而違反證券交易法、商業會計法及侵占部分及利用不知情之
    未○○、陳李素貞侵占洪福證券公司尚未售出可動用之16億
    3390萬元部分，為間接正犯。又被告行為時，其明知為不實
    之事項而填製會計憑證，係犯修正前商業會計法第66條第1
    款之罪，應處5年以下有期徒刑、拘役或1萬元以下罰金，嗣
    於84年5月19日修正公布為第71條第1款，應處5年以下有期
    徒刑、拘役或科或併科新台幣15萬元以下罰金，比較其行為
    前後法律，自以修正前商業會計法第66 條第1款有利於被告
    ，而為適用。又被告行為時違反證券交易法第155條第1項第
    1款或第4款，依第171條規定，應處7年以下有期徒刑，拘役
    或科或併科25萬元以下罰金，嗣於89年7月19日修正第171條
    、提高刑度為處7年以下有期徒刑，得併科新台幣300萬元以
    下罰金，又於93年4月28日修正第71條再提高刑度為處三年
    以上十年以下有期徒刑得併科罰金新台幣一千萬元以上二億
    元以下罰金，依刑法第2條第1項但書，應以行為時之舊法有
    利於被告，自應適用行為時證券交易法第171條第一款處斷
    。又商業會計法前開填制不實會計憑證為刑法第215條業務
    上登載不實之特別規定，因而不再論以業務上登載不實罪，
    併為敘明。
四、原審就被告癸○○、庚○○、辛○○、甲○○、未○○、丑
    ○○、乙○○、卯○○、己○○、戊○○、壬○○、丁○○
    、午○○、申○○、子○○○等予以論罪科刑，固非無見。
    惟查：（一）原判決認被告癸○○、庚○○使用人頭帳戶高
    達261名，而實際使用之帳戶卻僅有如附表一、二、三所示
    ，尚有未洽。（二）本件總違約交割金額應係附表三編號(二)
    所列之52億3600萬541元，原判決將多處重複列計後，誤認
    為72億3940萬1541元，且違約交割部分，臺灣證券交易所所
    動用之交割結算基金為33億3362萬3107元，非如原判決所認
    之29億餘元，以上認定事實均有疏誤。（三）支出傳票、公
    債傳票亦屬商業會計法第15條第1款所稱之會計憑證，被告
    為不實填制，係犯商業會計法（修正後為第71條第1款）第
    66條第1款之罪，原判決認此所犯為刑法第215條之業務上登
    載不實罪，所持法律上意見，亦有可議。（四）原判決認定
    被告癸○○、庚○○侵占永豐證券公司公債9億餘元部分，
    與事實不符。（五）原判決認定被告癸○○、庚○○、辛○○、甲○○、未○○、丑○○、乙○○、、卯○○、陳麗鳳
    、己○○、戊○○、壬○○、丁○○、午○○、申○○、子
    ○○○等，另犯有刑法第三百四十二條第一項之背信罪，亦
    有違誤。（六）被告乙○○係洪福證券公司法人股東日新公
    司之代表，且擔任洪福證券公司副董事長兼總經理被告未○○為洪福證券公司之財務協理、被告甲○○為永豐證券公司
    董事兼副總經理，實際上受庚○○指示，負責該公司業務，
    被告辛○○為被告庚○○特別助理，並負責排定股票買賣數
    量及與金主連繫調度資金其等均位居重要職位，且介入前開
    犯行甚深，情節非輕，乃原審逕均宣告緩刑，自有未洽。（
    七）原審於主文宣告被告丁○○、午○○各緩刑三年，惟漏
    未說明其緩刑之理由，亦有不當。被告癸○○、庚○○、辛○○、甲○○、未○○、丑○○、乙○○、卯○○、己○○
    、戊○○、壬○○、丁○○、午○○、申○○、子○○○等
    上訴意旨，否認犯罪，雖無理由，但查原判決此部分既有上
    開可議，且公訴人上訴意旨，亦指摘原判決未參酌被告辛○○、乙○○、未○○、甲○○犯罪情節，而為緩刑之宣告，
    尚屬不當云云，非無理由，自應將此部分之原判決及被告癸○○、庚○○執行刑部分併予撤銷改判。爰審酌被告癸○○
    、庚○○為本案首謀，居於主導指使之地位，被告乙○○、
    未○○、甲○○非公司負責人即為主辦會計之人、被告辛○○為庚○○助理，承被告庚○○之命，均介入甚深，情節非
    輕，被告陳李素貞、壬○○、丑○○、卯○○、己○○、戊○○、丁○○、午○○、申○○等雖明知被告癸○○、庚○○等炒作股票之事實，但因受僱他人，囿於生計，介入程度
    較低，惡性較輕，社會非難性不高及被告等、犯罪之動機、
    目的、手段、所生危害、犯後態度等一切情狀，分別量處如
    主文第二、三項所示之刑，並就被告癸○○、庚○○部分定
    其應執行之刑。再被告陳桂如、子○○○、卯○○、己○○
    、戊○○、壬○○、丁○○、午○○、申○○等前此均未曾
    受有期徒刑以上刑之宣告，有臺灣高等法院檢察署刑案紀錄
    簡覆表在卷可按，經此科刑教訓，日後當知所警惕，而無再
    犯之虞，因認其等所受上開刑之宣告，以暫不執行為適當，
    併依法宣告緩刑如主文所示，以啟自新。扣案如附表五所示
    之證物，係被告癸○○、庚○○所有，且均係供共同犯罪所
    用之物，業據被告等供明在卷，均依刑法第三十八條第一項
    第二款規定宣告沒收。
五、公訴意旨另以(一)被告癸○○、庚○○、辛○○、甲○○、
    未○○、丑○○、乙○○、卯○○、己○○、戊○○、壬○○、申○○、子○○○、午○○、丁○○等尚有於上揭時地
    在集中交易市場，不移轉證券所有權而偽作買賣，因認此部
    分尚有犯證券交易法第155條第1項第2款之罪嫌。(二)被告
    甲○○提供林明志等人帳戶供癸○○等買賣股票，因認此部
    分則有犯同法第177條第3項之罪嫌。(三)被告庚○○為籌措
    前述炒作華國股票所需資金，竟共同意圖為自己不法所有，
    並基於概括之犯意，自83年2月間至同年10月間止，推由庚○○利用不知情之洪福證券公司未○○、子○○○及永豐證
    券公司甲○○等，將彼等實質上保管，屬庚○○業務上所持
    有，為永豐證券公司公債9億餘元予以侵占入己，因認被告
    庚○○此部分亦涉有刑法侵占之罪嫌云云。(四)被告丑○○
    、卯○○、己○○、壬○○、丁○○、申○○等，基於共同
    之犯意，除參與前揭被告癸○○所犯侵占行為（公訴人認係
    背信）外，尚與被告癸○○、庚○○、辛○○、甲○○、未
    ○○、戊○○、午○○、子○○○、乙○○等，推由張蕙芬
    另製作被告癸○○、庚○○等之業績獎金數額資料，交由何
    玉珠、黃瑞玉與洪福證券公司會計部門連繫製作彼等之業績
    獎金明細表，再由被告乙○○、未○○製訂辦法，鼓勵證券
    公司以交際費等科目製作不實傳票報銷領取，總計83年度分
    別報銷2764萬零550元及1361萬9050元。因認被告癸○○、
    庚○○、辛○○、甲○○、未○○、丑○○、乙○○、卯○○、己○○、戊○○、壬○○、丁○○、午○○、申○○、
    子○○○等，另犯有違反商業會計法第66條第1款及刑法第
    342條第1項之背信罪嫌云云。惟查：
(一)按犯罪後之法律已廢止其刑罰者，依刑事訴訟法第302條第4
    款規定，應諭知免訴之判決。經查被告行為時，違反證券交
    易法第155條第1項第2款在集中交易市場不移轉證券所有權
    而偽作買賣之規定，及同法第177條第3款違反主管機關其他
    依本法所為禁止停止或限制之命令之規定，均於89年7月19
    日修正公有之證券交易法中刪除而廢止其刑罰，惟此部分公
    訴人認與起訴之部分有裁判上一罪關係即不另為免訴之諭知
    。
(二)次查：公訴人認被告庚○○此部份侵占公債9億餘元之罪嫌
    ，無非係以共同被告甲○○之指訴為其論據。惟訊據被告庚○○矢口否認有此部分犯行，且共同被告甲○○於調查局訊
    問中僅供承：「永豐證券曾以交割結算基金1億1千萬元。購
    買部分定存基金及公債，但金額若干我不清楚，這批公債目
    前保管於台銀信託部，另永豐證券的財務報表另列有九億餘
    元之公債，但我從未見過該批公債，不知永豐證券有無實際
    購買或現由何人保管」等語，對於所謂「9億餘元之公債」
    ，陳稱從未見過，亦不知實際上有無購買或由何人保管，尚
    不足作為不利於被告庚○○之認定。此外，復查無其他積極
    證據足資認定被告庚○○有侵占該筆公債之犯行，自屬不能
    證明被告庚○○此部分犯罪。再依被告未○○等人之指述，
    暨扣案如附表五編號陸08－09、12、42、45－52所示之獎金
    明細表等，固足證明被告癸○○等有在洪福證券公司領取獎
    金之事實，但尚不足以認定其等有使洪福證券公司之負責人
    或經辦會計人員，將此不實之事項填製會計憑證或記入帳冊
    情事，此外，復查無任何發票、會計憑證或其他積極證據足
    以證明洪福證券公司帳冊上，有將被告癸○○領取業績獎金
    等不實事項，以發票報銷方式，登載在該公司之帳冊，亦屬
    不能證明被告癸○○、庚○○、辛○○、甲○○、未○○、
    丑○○、乙○○、卯○○、己○○、戊○○、壬○○、丁○○、午○○、申○○、子○○○等此部分犯罪。又被告丑○○、卯○○、己○○、壬○○、丁○○、申○○等被訴與被
    告癸○○等前開背信（即本院認定侵占之事實）及業務上登
    載不實部分，為其等所否認，且依被告甲○○、未○○、子
    ○○○之供詞，祇能確知被告癸○○、庚○○、辛○○、乙○○、未○○、子○○○、甲○○、戊○○、午○○等參與
    前開犯行，尚難以前開被告丑○○等或係8樓成員，或參與
    交割、提供帳戶等，即遽以推定其等亦涉有上開業務上登載
    不實或侵占之犯行。此外，復乏其他事證足資認定前開被告
    丑○○等犯有上開罪行，自屬不能證明彼等犯罪。惟因公訴
    人認此部分與前揭論罪科刑部分有方法結果之牽連關係，屬
    裁判上一罪，爰不另為無罪之諭知。
六、至併辦部分（臺灣臺北地方法院檢察署84年度偵字第3372號
    、第16431號、台灣新竹地方法院檢察署84年度偵字第7294
    號、第8828號），其中關於被告庚○○涉有違反證券交易法
    第155條第1項第1款之對於在證券交易所上市之有價證券，
    不得有在集中交易市場報價，業經有人承諾而不履行交割，
    足以影響市場秩序部分，與前開有罪部分，有連續犯關係，
    屬裁判上一罪，自得併予審理。另台灣台北地院法院檢察署
    84年度偵字第12030號、85年度偵字第19007號、86年度偵字
    第6750號、第27926號併辦部分，與本件係屬相同之事實，
    附此敘明。
據上論斷，應依刑事訴訟法第369條第1項前段、第364條、第300
條、第299條第1項前段，行為時證券交易法第171條第一款、第
155條第1項第1款、第4款，修正前商業會計法第66條第1款、刑
法第2條第1項但書、第11條前段、第28條、第31條第1項、第336
條第2項、第55條、第51條第5款、第38條第1項第2款、第74條第
1款、罰金罰鍰提高標準條例第1條前段，判決如主文。
本案經檢察官邱美育到庭執行職務。
中　　華　　民　　國　　94　　年　　6　　 月　　8　　日
　　　　　　　　　臺灣高等法院刑事第十一庭
　　　　　　　　　　　　　　　審判長法　官　陳　祐　輔
　　　　　　　　　　　　　　　　　  法　官　邱　瑞　祥
　　　　　　　　　　　　　　　　　  法　官　楊　炳　禎
以上正本證明與原本無異。
如不服本判決，應於收受送達後十日內向本院提出上訴書狀，其
未敘述上訴之理由者並得於提起上訴後十日內向本院補提理由書
（均須按他造當事人之人數附繕本）。
                                    書記官　廖　素　花
中　　華　　民　　國　　94　　年　　6 　　月　　10　　日
附錄：本案論罪科刑法條全文
證券交易法第一百五十五條：
 對於在證券交易所上市之有價證券，不得有左列各款之行為︰
一  在集中交易市場報價，業經有人承諾接受而不實際成交或不
    履行交割，足以影響市場秩序者。
四  意圖抬高或壓低集中交易市場某種有價證券之交易價格，自
    行或以他人名義，對該有價證券，連續以高價買入或以低價
    賣出者。
前項之規定，於證券商營業處所買賣有價證券準用之。
違反前二項規定者，對於善意買入或賣出有價證券之人所受之損
害，應負賠償之責。
行為時證券交易法第一百七十一條：
違反第二十條第一項或第一百五十五條第一項、第二項之規定者
，處七年以下有期徒刑、拘役或科或併科二十五萬元以下罰金。
修正前商業會計法第六十六條第一款：
商業負責人，主辦及經辦會計人員，有左列各款情事之一者，處
五年以下有期徒刑拘役或一萬元以下罰金：
一、以明知為不實之事項而填製會計憑證或記入帳冊者。
刑法第三百三十六條第二項：
對於業務上所持有之物，犯前條第一項之罪者，處六月以上五年
以下有期徒刑，得併科三千元以下罰金。
附表一：
集團組合檢查明細表
１　特定股票：ｙ　　查核期間：000000-000000
集團代號：2703AA　　 　2703　　華　國
00000000　　遠瞻開發股　　　Ｚ000000000　施君豪
Ｚ000000000　夏雋隆　　　　　Ｚ000000000　陳照誠
Ｚ000000000　魯戈定蓮　　　　Ｚ000000000　謝素慈
Ｚ000000000　己○○　　　　　Ｚ000000000　王鍾翠霞
Ｚ000000000　李政翰　　　　　Ｚ000000000　畢建章
Ｚ000000000　陳金銘　　　　　Ｚ000000000　林文哲
Ｚ000000000　唐金枝　　　　　Ｚ000000000　唐黎惠
Ｚ000000000　卯○○　　　　　Ｚ000000000　熊旭卿
Ｚ000000000　周天才　　　　　Ｚ000000000　李國寶
Ｚ000000000　李秀蘭　　　　　Ｚ000000000　黃瑞玉
Ｚ000000000　楊舜卿　　　　　Ｚ000000000　羅鳳連
Ｚ000000000　羅元清　　　　　Ｚ000000000　陳來生
Ｚ000000000　張瑞嬌　　　　　Ｚ000000000　徐月秋
Ｚ000000000　溫仁冬　　　　　Ｚ000000000　傅朝烈
Ｚ000000000　李蜀鵬　　　　　Ｚ000000000　鄭期坤
Ｚ000000000　張鶴齡　　　　　Ｚ000000000　楊秋英
Ｚ000000000　翁清雄　　　　　Ｚ000000000　陳金山
Ｚ000000000　林正雄　　　　　Ｚ000000000　韓民生
Ｚ000000000　李文香　　　　　Ｚ000000000　葉邱素香
Ｚ000000000　涂秀惠　　　　　Ｚ000000000　陳貞妃
Ｚ000000000　王玉花　　　　　Ｚ000000000　黃國棟
Ｚ000000000　曾金福　　　　　Ｚ000000000　黃俊敏
Ｚ000000000　何正雄　　　　　Ｚ000000000　董永姜
Ｚ000000000　黃天讚　　　　　Ｚ000000000　吳天財
Ｚ000000000　陳成文　　　　　Ｚ000000000　楊正元
Ｚ000000000　洪蓮英
Ｚ000000000　鄭宏文　　　　　Ｚ000000000　黃樹義
Ｚ000000000　楊聰聲　　　　　Ｚ000000000　王文欽
Ｚ000000000　謝正富　　　　　Ｚ000000000　張文廣
Ｚ000000000　毛議鋒　　　　　Ｚ000000000　郭烈和
Ｚ000000000　張松根　　　　　Ｚ000000000　周偉智
Ｚ000000000　周偉勇　　　　　Ｚ000000000　馬碧雲
Ｚ000000000　林文志　　　　　Ｚ000000000　陳美惠
Ｚ000000000　李澤清　　　　　Ｚ000000000　黃木漳
Ｚ000000000　陳　薇　　　　　Ｚ000000000　戊○○
Ｚ000000000　劉清木　　　　　Ｚ000000000　李蘇新
Ｚ000000000　傅孟晉　　　　　Ｚ000000000　謝珍發
Ｚ000000000　廖永善　　　　　Ｚ000000000　張志綱
Ｚ000000000　張凱逸　　　　　Ｚ000000000　林明志
Ｚ000000000　張敬宗　　　　　Ｚ000000000　張文章
Ｚ000000000　許再和　　　　　Ｚ000000000　李俐炯
Ｚ000000000　陳吳秀緞　　　　Ｚ000000000　莊素連
Ｚ000000000　蔡文儀　　　　　Ｚ000000000　葉清我
Ｚ000000000　陳天賜　　　　　Ｚ000000000　許政欽
Ｚ000000000　陳莊春金　　　　Ｚ000000000　陳朱米
Ｚ000000000　林秀麗　　　　　Ｚ000000000　陳英士
Ｚ000000000　呂仁明　　　　　Ｚ000000000　林　浩
Ｚ000000000　馬子彬　　　　　Ｚ000000000　盧慶豐
Ｚ000000000　黃開浪　　　　　Ｚ000000000　陳清生
Ｚ000000000　許永安　　　　　Ｚ000000000　莊欽培
附表二：
  券商名稱     營業員    人頭戶
  日    盛     李蓮玉    呂仁明
                         張志綱
                         陳清生
                         李俐炯
                         魯戈定蓮
                         黃天讚
                         陳英士
                         周偉勇
                         楊正元
  亞洲台北     湯思震    黃本漳
                         謝珍發
                         李蜀鵬
                         盧慶豐
  天    仁     吳天財    張凱逸
                         李蜀鵬
                         熊旭卿
                         張文章
                         許再和
                         傅孟晉
  永昌民生     沈雅萍    李蘇新
               陳淑君    李蜀鵬
  寶來復興     張美玲    己○○
               林忠吉    呂仁明
               黃德基    林文志
                         施君豪
                         盧慶豐
  群益南京     周淑華    翁清雄
               劉茂忠    王文欽
                         熊旭卿
                         陳來生
  京華台中     楊玉玲    王文欽
                         徐月秋
                         陳來生
                         廖永善
                         鄭期坤
                         陳金銘
  聯    興               夏雋隆
  長    鴻     諶祖文    傅孟晉
               張淑玲    洪蓮英
               吳國正    李蘇新
                         周天才
                         羅元清
                         張文廣
                         莊欽培
                         謝素慈
  大    昌     馬躍敏    林文志
  廣    億     劉玉炘    廖永善
               黃佩玉    畢建章
               陳裕隆    許政欽
                         李蘇新
                         傅孟晉
                         羅元清
                         李蜀鵬
                         劉清木
  台    鳳     尤淑緩    李蜀鵬
  上都小北               翁清雄
  中    日     陳淑女    曾金福
                         馬子彬
  金    豪     林德威    謝珍發
                         張志綱
                         施君豪
                         黃開浪
                         馬子彬
                         魯戈定蓮
                         曾金福
  上    揚    邵孟玲     熊旭卿
                         黃本漳
                         張文章
                         陳來生
                         徐月秋
  洪    福     古關群    謝正富
               張志銘    傅孟晉
               馬桂芳    鄭期坤
                         陳  薇
                         周天才
                         陳來生
                         吳天財
                         羅鳳連
                         郭烈和
                         盧慶豐
                         溫仁冬
                         李蜀鵬
                         施君豪
                         王文欽
                         羅元清
                         黃開浪
                         李國寶
                         張瑞嬌
                         楊舜卿
  洪福東港     劉乃中    陳金山
                         陳天賜
                         陳莊春金
                         陳朱米
                         陳貞妃
                         葉清我
                         王玉花
                         莊素連
                         蔡文儀
                         葉邱素香
                         陳  薇
                         涂秀惠
  洪福長安     魏安妮    黃本漳
                         謝珍發
                         唐金枝
                         唐黎惠
                         林  浩
                         李澤清
                         李秀蘭
  鳳    山     陳如方    己○○
               范姜秀玉  呂仁明
                         張文章
                         黃瑞玉
                         陳來生
                         張志綱
                         熊旭卿
                         許再和
  宜    豐               許永安
                         卯○○
                         陳英士
  北    城     黃三才    傅孟晉
                         楊秋英
                         吳天財
                         張瑞嬌
                         徐月秋
                         許永安
                         周偉智
                         呂仁明
                         陳來生
  宏    福     吳念慈    戊○○
                         呂仁明
                         羅元清
                         張瑞嬌
                         林文志
                         羅元清
  永    豐     張惠娟    陳美惠
               曾慧鶯    翁清雄
               李建麟    張松根
               趙蕙蓮    張文章
                         黃俊敏
                         張鶴齡
                         陳成文
                         李俐炯
                         楊秋英
                         董永姜
                         施君豪
                         林文哲
                         熊旭卿
                         黃開浪
  永豐汐止     曾秀珠    魯戈定蓮
               王武鵬    張凱逸
               劉潔如    楊聰聲
                         韓民生
                         陳成文
                         王鍾翠霞
                         黃國棟
                         陳照誠
                         董永姜
                         楊正元
                         馬碧雲
                         羅鳳連
                         黃天讚
                         周偉勇
                         林秀麗
                         曾金福
                         馬子彬
                         陳清生
                         溫仁冬
  櫻    花     陳秋蘭    張敬宗
               翁春鳳    傅朝烈
               廖慧芬
               范光華
  大    江     王金華    張瑞嬌
                         廖永善
                         張志綱
                         溫仁冬
  元    統     洪寶麒    王文欽
               萬運乾    陳來生
               范碧瑤    李文香
               李文琴    陳吳秀緞
                         毛議鋒
                         徐月秋
                         林正雄
                         李政翰
  元統苗栗     胡碧珠    遠瞻開發
                         陳英士
                         何正雄
                         陳金銘
  遠    來     廖吉雄    溫仁冬
                         羅元清
                         傅孟晉
  日    富     林家如    王文欽
                         楊秋英
                         翁清雄
                         徐月秋
                         陳金銘
  百    年    孫文堂     楊舜卿
                         鄭期坤
  長    利    黃樹仁     鄭宏文
                         黃樹義
                         楊舜卿
                         吳天財
  怡    富    林  達     卯○○
附表三：
(一)癸○○、庚○○等利用人頭帳戶買進華國等股票違約交割金額統計表（八十三年十
  月一日至八十三年十月四日）：
                    股    票     張     數   (仟股)     違   約  交   割
券商名稱  人 頭 戶   買         進    賣          出    華國股  違    約
          姓    名  10/1   10/3 10/4  10/1  10/3  10/4  票張數  金    額
                                                        (仟股)  (新台幣)
遠東證券  江 瑞 光   000   000  000                      000   00,810,000
          江 珍 珍   000   000   00                      000   00,290,000
日盛證券  周 偉 勇                    200
          楊 泰 安                    200    200
          陳 英 士                    200
          張 志 綱                           200
          楊 正 元                           200
群益南京  熊 旭 卿                    310
          王 文 欽                           280
京華台中  魯戈定蓮                    143
          鄭 通 洋                    333
          陳 清 生   000        000               000
          徐 月 秋         170
          廖 永 善                                125
台證證券  曾 文 雅                           242
日星證券  游陳翠琴                            50
          謝 淑 芬                            47
陽明證券  江 淑 雅                     156   185
          宋 愛 玲                      44   212
          宋 煌 雲                     216   196
          陳    璇                     215   178
          何 思 坤                      44
長鴻證券  楊 西 吟                   30
大昌證券  段 應 祥    00    00    00   000   000  000
          明 福 生                75              150
廣億證券  羅 元 清         000         000        000
台鳳證券  張 凱 逸                     400        355
          游 文 炎    00          00         000          00   00,520,000
          呂 長 國          40                            40   12,382,000
金豪證券  陳 英 士                     400        389
          何 正 雄                     400        400
          曾 文 雅                           455
          許 再 和                           417
          馬 碧 雲                                400
上揚證券  周 偉 仁                     240
          周 偉 智                           216  179
          張 欲 濟                            87
          陳 來 生                           203
洪福證券  辛 ○ ○    40    30
          寅 ○ ○    40
          林 文 志    40   180
          黃 俊 敏     8
          施 君 豪    40    30
          王 文 欽    40
          周 天 才    40    30
          陳    薇    44
          羅 元 清
          曾 金 福    40
          吳 天 財    40
          古 鑾 鑫    35
          謝 正 富          10                11
          羅 鳳 蓮          30
          張 瑞 嬌          30
          溫 仁 冬          20
          陳 英 士          30
          馬 子 彬          35
          盧 慶 豐          30
          黃 開 浪          30
洪福東港  涂 秀 惠   000   000   000
洪福台南  林 文 志    00         000                     000   00,800,000
          陳 照 誠         000                           000   00,500,000
          韓 民 生           8                             8    2,520,000
          董 水 姜          99                            99   31,185,000
鳳山證券  魯戈定蓮   000   000                                 000000000
          張 凱 逸         000                           000    00000000
北城證券  陳 來 生                     496
          張 瑞 嬌   300                           406
          周 偉 智                           143
          魯戈定蓮               190
          徐 月 秋         000                           000    00000000
宏福證券  林 文 志   000         000                     000    00000000
          呂 仁 明                     000   000   000
          張 瑞 嬌                     290   115
          羅 元 清                           100   268
大立證券  黃 日 德   000   000   000                     000    00000000
          陳 信 0   000   000    00                     000    00000000
永豐證券  陳 美 惠    00    00    00                      00    00000000
          李 孟 諭    00    00    00                      00    00000000
          張 鶴 齡    00    00    00                      00    00000000
          翁 清 雄    00    00    00                      00    00000000
          黃 俊 敏    00    00    00                      00    00000000
          施 君 豪    00    00    00                      00    00000000
          林 文 哲    00    00    00                      00    00000000
          李 俐 炯    00    00    00                      00    00000000
          黃 開 浪    00    00    00                      00    00000000
          董 水 姜    00    00    00                      00    00000000
          劉 俊 輝                00                      00    00000000
          張 文 琪                00                      00    00000000
          王 世 榮          00    00                      00    00000000
永豐汐止  楊 聰 聲    00    00                            00    00000000
          陳 照 誠    00    00    00                      00    00000000
          魯戈定蓮    00    00                            00    00000000
          王鍾翠霞    00    00    00                      00    00000000
          周 偉 勇    00    00    00                      00    00000000
          馬 碧 雲    00    00     0                      00    00000000
          羅 鳳 蓮    00    00                            00    00000000
          張 瑞 嬌    00    00    00                      00    00000000
          溫 仁 冬    00    00    00                      00    00000000
          詹 舜 雄    00    00    00                      00    00000000
          韓 民 生    00    00                            00    00000000
          黃 國 棟    00    00                            00    00000000
          曾 金 福    00    00    00                      00    00000000
          馬 子 彬    00    00    00                      00    00000000
          董 水 姜    00    00    00                      00    00000000
          黃 天 讚    49    49    49
          陳 清 生    00    00    00                      00    00000000
          楊 正 元    00    00    00                      00    00000000
合泰證券  張 嫊 娥                            99
          林周秀英                            25
大江證券  楊 聰 聲    87   110
          溫 仁 冬                00          00          00    00000000
          黃 國 棟    00   000                           000    00000000
          張 瑞 嬌                00          00          00    00000000
          鄭 通 洋                00          00          00    00000000
          張 志 綱                00                      00    00000000
元統證券  王 文 欽   000   000                           000    00000000
          徐 月 秋    00    00                            00    00000000
元統苗栗  陳 英 士    00    00    00                     000    00000000
          何 正 雄    00    00    00                     000    00000000
          劉 俊 輝          00    00                     000    00000000
          明 福 生                00                     000    00000000
日富證券  翁 清 雄                     000        0000
          曾 文 雅                           739
丙○○○  張 文 琪               000                     000    00000000
長利證券  黃 樹 義         000   000   000         000   000    00000000
          王 年 謹               100
康和證券  楊 舜 卿                            94    93
          林 秀 麗                            95
中外證券  江 永 治                      59    58    53
          曹 昌 熙                      80    63    95
          曹 慧 中           1                       1
總    計            0000  0000  0000  0000  0000  0000  0000   0000000000
（原審誤算為0000000000特此更正）
(二)癸○○、庚○○等利用人頭帳戶買進華國等股票違約交割金額統計表（八十三年十
  月四日至十月六日）：
   證 券 商    人   頭     違約日期   股票種類  違約股數   違約金額
   永豐汐止    楊鍾月約     １０ ５   台灣農林   000000    00000000
               徐 志 龍     １０ ５   台灣農林   000000    00000000
               王 美 鈴     １０ ５   台灣農林   000000    00000000
               魯戈定蓮     １０ ５   華國飯店    00000    00000000
               詹 舜 雄     １０ ５   華國飯店    00000    00000000
                                      華國飯店    00000    00000000
               周 偉 勇     １０ ５   華國飯店    00000    00000000
                                      華國飯店    00000    00000000
               陳 清 生     １０ ５   華國飯店    00000    00000000
                                      華國飯店    00000    00000000
               楊 正 元     １０ ５   華國飯店    00000    00000000
                                      華國飯店    00000    00000000
               曾 金 福     １０ ５   華國飯店    00000    00000000
                                      華國飯店    00000    00000000
               馬 子 彬     １０ ５   華國飯店    00000    00000000
                                      華國飯店    00000    00000000
               張 瑞 嬌     １０ ５   華國飯店    00000    00000000
                                      華國飯店    00000    00000000
               溫 仁 冬     １０ ５   華國飯店    00000    00000000
                                      華國飯店    00000    00000000
               王鍾翠霞     １０ ５   華國飯店    00000    00000000
                                      華國飯店    00000    00000000
               羅 鳳 連     １０ ５   華國飯店    00000    00000000
                                      華國飯店    00000    00000000
               馬 碧 雲     １０ ５   華國飯店    00000    00000000
                                      華國飯店     0000     0000000
               黃 國 棟     １０ ５   華國飯店    00000    00000000
               陳 照 誠     １０ ５   華國飯店    00000    00000000
                                      華國飯店    00000    00000000
               楊 聰 聲     １０ ５   華國飯店    00000    00000000
               董 水 姜     １０ ５   華國飯店    00000    00000000
                                      華國飯店    00000    00000000
               韓 民 生     １０ ５   華國飯店    00000    00000000
               趙 允 中     １０ ５   台灣農林   000000    00000000
               陳 世      １０ ５   台灣農林   000000    00000000
               紀 林 麗     １０ ５   台灣農林   000000    00000000
   合   計                                                000000000
   元統苗栗    明 福 生     １０ ５   華國飯店    00000    00000000
                                      華國飯店    00000    00000000
               何 正 雄     １０ ５   華國飯店    00000    00000000
                                      華國飯店    00000    00000000
               陳 英 士     １０ ５   華國飯店    00000    00000000
                                      華國飯店    00000    00000000
               劉 俊 輝     １０ ５   華國飯店    00000    00000000
                                      華國飯店    00000    00000000
   合   計                                                000000000
   遠東證券    江 瑞 光     １０ ５   台灣農林   000000    00000000
                                      台灣農林   000000    00000000
                            １０ ５   全友電腦     0000      000000
                            １０ ５   華國飯店   000000    00000000
                                      華國飯店   000000    00000000
                            １０ ５   永昌基金  0000000    00000000
               江 珍 珍     １０ ５   華國飯店   000000    00000000
                                      華國飯店    00000    00000000
                            １０ ５   台灣農林    00000     0000000
                                      台灣農林   000000    00000000
   合    計                                               000000000
   富隆證券    蔣 序 龍     １０ ５   民興紡織    00000     0000000
               蔣 寶 三     １０ ５   光華鴻福  0000000    00000000
                                      台灣農林   000000    00000000
                                      民興紡織   000000    00000000
               李 遠 芬     １０ ５   台灣農林   000000    00000000
   合    計                                               000000000
   寶來復興    王 永 福     １０ ４   民興紡織    00000     0000000
                            １０ ５   元富基金    00000      000000
               楊 舜 卿     １０ ４   民興紡織   000000     0000000
                            １０ ５   尚鋒興業    00000     0000000
               黃 開 浪     １０ ４   民興紡織   000000     0000000
                                      欣欣大眾   000000     0000000
                            １０ ５   華 隆 特   000000     0000000
               盧 慶 豐     １０ ４   民興紡織    00000     0000000
                                      欣欣大眾   000000     0000000
                            １０ ５   元富基金   000000     0000000
                                      尚鋒興業    00000     0000000
               鄭 通 洋     １０ ４   民興紡織   000000     0000000
               施 君 豪     １０ ４   民興紡織   000000     0000000
                            １０ ５   元富基金   000000     0000000
                                      尚鋒興業   000000    00000000
   合    計                                                00000000
   永高證券    辛 ○ ○     １０ ５   光華鴻福  0000000    00000000
                                      怡富基金  0000000    00000000
                                      萬國鑽石  0000000    00000000
                                      台灣農林   000000    00000000
                                      東元電機   000000    00000000
               林 安 孟     １０ ６   華 隆 特   000000    00000000
               徐 巧 玲     １０ ５   京華先鋒   000000    00000000
                                      台灣農林   000000    00000000
   合    計                                               000000000
   大立證券    陳 信 三     １０ ５   華國飯店   000000    00000000
               黃 日 德     １０ ５   華國飯店   000000    00000000
   合   計                                                000000000
   元統證券    徐 月 秋     １０ ５   華國飯店    00000    00000000
               王 文 欽     １０ ５   華國飯店   000000    00000000
   合   計                                                 00000000
   台鳳證券   呂長國   83.10.05   台灣農林       000000        00000000
                                    華隆特       000000        00000000
                                  正隆紙業        00000          000000
                                  正隆紙業        00000          000000
                                  宏總建設        00000         0000000
                                  華國飯店        00000        00000000
                                  第一銀行         0000          000000
                                  中華開發       000000        00000000
                                  新竹企銀         0000         0000000
                                  高雄企銀         0000          000000
                                  台灣農林         0000          000000
           游文炎    83.10.05     台灣農林       000000        00000000
                                  碧悠電子        00000          000000
                                  華國飯店        00000        00000000
                                  中華開發         0000          000000
                                  高林實業       000000         0000000
                     00.10.06     第一銀行         0000          000000
                                  中華開發        000000       00000000
                                  中國商銀          0000         000000
                                  新竹企銀          0000        0000000
                                  高雄企銀          0000         000000
合  計                                                        000000000
洪福台南   韓民生    83.10.05     台灣農林        000000       00000000
                                  華國飯店          0000        0000000
           董永姜    83.10.05     台灣農林        000000       00000000
                                  華國飯店         00000       00000000
           陳照誠    83.10.05     華國飯店        000000       00000000
           王世榮    83.10.05     華國飯店         00000       00000000
           甘國銘    83.10.06     台灣農林        000000       00000000
           林文志    83.10.06     華國飯店        000000       00000000
           翁基海    83.10.06     華國飯店        000000       00000000
           何益仲    83.10.06     華國飯店        000000       00000000
                                  台灣農林        000000        0000000
合  計                                                        000000000
 （原審誤計為000000000特此更正）
丙○○○   張文期    83.10.05     華國飯店        000000       00000000
           蔡育芳    83.10.05     華國飯店        000000       00000000
           張文期    83.10.06     華國飯店        000000       00000000
           蔡育芳    83.10.06     華國飯店        000000       00000000
合  計                                                        000000000
新寶證券   陳玲琴    83.10.06     台灣農林        000000        0000000
                                  欣欣大眾        000000        0000000
合  計                                                         00000000
長利證券   黃樹義    83.10.05     華國飯店        000000       00000000
合  計                                                         00000000
北城證券   徐月秋    83.10.05     華國飯店        000000       00000000
合  計                                                         00000000
宏福證券   林文志    83.10.05     華國飯店        000000       00000000
                     00.10.06     華國飯店        000000       00000000
合  計                                                         00000000
鳳山證券   張凱逸    83.10.05     華國飯店        000000       00000000
           魯戈定蓮  83.10.05     華國飯店        000000       00000000
                     00.10.06     華國飯店        000000       00000000
           林桂香    83.10.05     華國飯店        000000       00000000
                     00.10.06     華國飯店        000000       00000000
           何益仲    83.10.05     華國飯店        000000       00000000
                     00.10.06     華國飯店        000000       00000000
           林朝展    83.10.05     華國飯店        000000       00000000
                     00.10.06     華國飯店        000000       00000000
           甘國銘    83.10.05     華國飯店        000000       00000000
                     00.10.06     華國飯店        000000       00000000
合  計                                                        000000000
大江證券   甘國銘    83.10.05     華國飯店        000000       00000000
                                  華國飯店         00000       00000000
           林朝展    83.10.05     華國飯店        000000       00000000
                                  華國飯店         00000       00000000
           楊聰聲    83.10.05     華國飯店        000000       00000000
           黃國棟    83.10.05     華國飯店        000000       00000000
           鄭通洋    83.10.05     華國飯店         00000       00000000
           溫仁冬    83.10.05     華國飯店         00000       00000000
           張瑞嬌    83.10.05     華國飯店         00000       00000000
           張志綱    83.10.05     華國飯店         00000       00000000
合  計                                                        000000000
永豐證券   林蕭柑    83.10.05     台灣農林        000000       00000000
           楊鍾月約  83.10.05     台灣農林        000000       00000000
           張鶴齡    83.10.05     華國飯店         00000       00000000
                                  華國飯店         00000       00000000
           黃俊敏    83.10.05     華國飯店         00000       00000000
                                  華國飯店         00000       00000000
           翁清雄    83.10.05     華國飯店         00000       00000000
                                  華國飯店         00000       00000000
           陳美惠    83.10.05     華國飯店         00000       00000000
                                  華國飯店         00000       00000000
           李孟諭    83.10.05     華國飯店         00000       00000000
                                  華國飯店         00000        0000000
           林文哲    83.10.05     華國飯店         00000       00000000
                                  華國飯店         00000       00000000
           李俐炯    83.10.05     華國飯店         00000       00000000
                                  華國飯店         00000       00000000
           施君豪    83.10.05     華國飯店         00000       00000000
                                  華國飯店         00000       00000000
           黃開浪    83.10.05     華國飯店         00000       00000000
                                  華國飯店         00000       00000000
           王世榮    83.10.05     華國飯店         00000       00000000
                                  華國飯店         00000       00000000
           張文期    83.10.05     華國飯店         00000       00000000
                                  華國飯店         00000       00000000
           蔡育芳    83.10.05     華國飯店         00000       00000000
                                  華國飯店         00000       00000000
           董水姜    83.10.05     華國飯店         00000       00000000
                                  華國飯店         00000       00000000
           林朝展    83.10.05     華國飯店         00000       00000000
                                  華國飯店         00000       00000000
           甘國銘    83.10.05     華國飯店         00000       00000000
                                  華國飯店         00000       00000000
           方堅忍    83.10.05     台灣農林        000000       00000000
           徐朔芬    83.10.05     台灣農林       0000000       00000000
           劉俊輝    83.10.05     華國飯店         00000       00000000
           黃良智    83.10.05     華國飯店         00000       00000000
合   計                                                       000000000
洪福證券    辛○○  83.10.05      華國飯店         00000        0000000
            江瑞光  83.10.06      民興紡織        000000       00000000
                                  尚鋒興業        000000       00000000
                                  華隆特          000000       00000000
                                  台灣農林        000000       00000000
            陳英士  83.10.06      華國飯店         00000        0000000
            謝陳素雲83.10.06      中華工程        000000        0000000
                                  中鋼構           00000        0000000
                                  中環             00000        0000000
                                  友力             00000         000000
                                  台達             00000        0000000
                                  台灣櫻花          0000         000000
                                  味全             00000        0000000
                                  東華            000000       00000000
                                  欣欣大眾         00000        0000000
                                  南企             00000         000000
                                  南亞            000000       00000000
                                  國巨             00000        0000000
                                  華國飯店          0000         000000
                                  台灣農林          0000         000000
                                  嘉畜            000000        0000000
                                  榮化              0000          00000
                                  福懋             00000         000000
                                  台塑             00000        0000000
                                  遠百              0000          00000
                                  遠紡             00000         000000
                                  寶祥             00000         000000
            俞彩霞  83.10.05      華國飯店         00000        0000000
                                  台灣農林        000000       00000000
            古鑾鑫  83.10.05      華國飯店         00000       00000000
            曾宏文  83.10.05      台灣農林        000000       00000000
            魏廖耀華83.10.06      台灣農林        000000       00000000
            周宏年  83.10.05      台灣農林        000000       00000000
            陳清梅  83.10.05      台灣農林        000000        0000000
            俞金珠  83.10.06      台灣農林        000000       00000000
            魏兆禮  83.10.06      台灣農林        000000        0000000
            王美玲  83.10.05      台灣農林        000000       00000000
                                  欣欣大眾        000000        0000000
                                  華隆特          000000       00000000
                    00.10.06      尚鋒興業        000000        0000000
                                  台灣農林        000000       00000000
            林文志  83.10.05      華國飯店         00000        0000000
            盧慶豐  83.10.05      華國飯店         00000        0000000
            黃開浪  83.10.05      華國飯店         00000        0000000
            周天才  83.10.05      華國飯店         00000        0000000
            張瑞嬌  83.10.05      華國飯店         00000        0000000
            溫仁冬  83.10.05      華國飯店         00000        0000000
            馬子彬  83.10.05      華國飯店         00000       00000000
            黃良智  83.10.05      華國飯店         00000        0000000
            何益仲  83.10.05      華國飯店         00000        0000000
合  計                                                        000000000
洪福東港    吳燕黃    83.10.05    台灣農林         000000      00000000
            涂秀惠    83.10.05    華國飯店         000000      00000000
                      00.10.06    華國飯店         000000      00000000
            陳芝蘭    83.10.05    華國飯店         000000      00000000
                      00.10.06    華國飯店         000000      00000000
            陳真瑜    83.10.05    華國飯店         000000      00000000
                      00.10.06    華國飯店         000000      00000000
            許倪彰    83.10.05    華國飯店         000000      00000000
                      00.10.06    華國飯店         000000      00000000
            沈灼華    83.10.06    台灣農林         000000      00000000
            郭惠琴    83.10.06    台灣農林         000000      00000000
            莊延雄    83.10.06    台灣農林         000000      00000000
合   計                                                       000000000
洪福長安    周偉仁    83.10.05    台灣農林         000000      00000000
            周偉勇    83.10.05    台灣農林         000000      00000000
            楊正元    83.10.05    台灣農林         000000      00000000
            詹舜雄    83.10.05    台灣農林         000000      00000000
            黃本漳    83.10.06    台灣農林         000000      00000000
            謝珍發    83.10.06    台灣農林         000000      00000000
            廖永善    83.10.06    台灣農林         000000      00000000
            許永安    83.10.06    台灣農林         000000      00000000
            卯○○    83.10.06    台灣農林         000000      00000000
            黃天讚    83.10.06    台灣農林         000000      00000000
            林文哲    83.10.06    台灣農林         000000      00000000
            陳清生    83.10.06    台灣農林         000000      00000000
合   計                                                      000000000
共   計                                                     0000000000
（原審誤算為0000000000特此更正）
★
附表四：
          公    債    附    買    回    資    金    流    向
  項              目      債券種類        付   款   方   式    備      考
一、三陽證券公司：
(一)83年10月03日翁憶珍以 3503、3504、3507   三陽證券公司開具SB  一蔡佳晉調查
  公債向三陽證券公司附 、3537（一百萬元   00133D36支票，並限    筆錄乙份。
  買回賣出一億三千九百 面額)              開立翁憶珍抬頭禁背  二三陽證券買
  萬元。               1141、1142、1303   台支（交通銀行南京    進成交單兩
                       5795、5240、186、  東路分行8024-1帳戶    張。
                       233、5797、188、    ）。               三支票影本乙
                       5856、5001、5002、                       張。
                       5003、5004、5005、
                       5006、5007、5008、
                       2265、1111、1897、
                       2488、2489、2490、
                       2491、534（五百萬
                       面額）
(二)83年10月04日翁憶珍以 116、252、513、514 三陽證券公司開具交
  公債向三陽證券公司附 、1305、2348、2394 通銀行南京東路分行
  買回賣出一億零五百萬 (五百萬面額)       8024-1帳戶SB001374
  元。                  226-- 406、2652、 1支票，限開立翁憶珍
                       2687、0000--0000、 抬頭禁背台支，資金
                       0000--0000、3963-- 存入洪福證券一銀中
                       3965、0000--0000   山99611帳戶。
二永昌證券公司：                                              一劉勤怡筆錄
(一)洪福證券於83年09月27 83-甲２期中央公債  永昌證券公司於83年    二份。（筆
  日以公債向永昌證券公                    07月13日自世華銀行    錄已先送）
  司附買回賣出一億五千                    儲畜部匯款至洪福證
  萬元。（83年07月13日                    券第一銀行中山分行
  續約至83年09月27日)                     99611帳。
                                          （匯款一億九千五百
                                          萬元，其中四千五百
                                          萬元係他筆附買回款
                                          項）
(二)洪福證券公司於83年08 82-甲-３期中央公債 永昌證券公司於83年
  月11日向永昌證券公司                    08日11日以台支BA95
  附買回賣出一億三百八                    67412 支付洪福證券
  十五萬九千七百六十二                    公司( 該台支金額為
  元。（續約至83年10月                    一億八百八十五萬九
  13日)                                   九千七百六十二元）
                                          ，由國際票券公司提
                                          示兌領。
(三)洪福證券公司於83年09 80-甲-２期中央公債 永昌證券公司於83年
  月29日向永昌證券公司                    09日27日以台支BA95
  附買回賣出二億一千六                    92124 支付洪福證券
  百萬元。                                公司，由中聯信託投
                                          資公司提示兌領。
三中聯信託投資公司：                                          一鄧創敦調查
(一)83.01.10洪福證券以公                    以台支AC0000000 支    筆錄乙份。
  債附買回賣出方式向中                    付，洪福證券背書後  二中聯信託公
  聯信託取得八百七十五                    ，中興票券提示。      司轉帳收入
  萬三千七百八十九元。                                          傳票十九份
(二)83.03.17洪福證券以公                    以台支BA0000000 支  三台支影本二
  債附買回賣出方式向中                    付，洪福證券背書後    十五份。
  聯信託取得一億三千萬                    存入該公司99611 帳
  元。                                    戶。
(三)83.03.18洪福證券以公                    以台支BA0000000 支
  債附買回賣出方式向中                    付，永昌證券背書後
  聯信託取得六千七百三                    存入該公司12888 -8
  十五萬七千五百三十五                    帳戶。
  元。
(四)83.03.18洪福證券以公                    以台支BA0000000 支
  債附買回賣出方式向中                    付，永昌證券背書後
  聯信託取得三億三千七                    存入該公司12888 -8
  百二十二萬七千一百八                    帳戶。
  十七元。
(五)83.03.18洪福證券以公                    以台支BA0000000 支
  債附買回賣出方式向中                    付，由國際票券公司
  聯信託取得二億零四十                    提示。
  一萬五千二百七十八元
  。
(六)83.03.30洪福證券以公                    以台支BA0000000 支
  債附買回賣出方式向中                    付，洪福證券背書後
  聯信託取得四億元。                      存入該公司99611 帳
                                          戶。
(七)83.04.01洪福證券以公                    以台支BA0000000 支
  債附買回賣出方式向中                    付，洪福證券背書後
  聯信託取得一千萬元。                    存入該公司99611 帳
                                          戶。
(八)83.04.19洪福證券以公                    以台支BA0000000 支
  債附買回賣出方式向中                    付，洪福證券背書後
  聯信託取得三億一千萬                    存入該公司99611 帳
  元。                                    戶。
(九)83.04.21洪福證券以公                    以台支BA0000000 支
  債附買回賣出方式向中                    付，洪福證券背書後
  聯信託取得四億元。                      存入該公司99611 帳
                                          戶。
(十)83.04.23洪福證券以公                    以台支BA0000000 支
  債附買回賣出方式向中                    付，洪福證券背書後
  聯信託取得四億九千萬                    存入該公司99611 帳
  元。                                    戶。
(十一)83.04.27洪福證券以公                    以台支BA0000000支付，
  債附買回賣出方式向中                    由國際票券公司提示。
  聯信託取得二億二千五
  百六十九萬八千九百三
  十八元。
(十二)83.04.27洪福證券以公                    以台支BA0000000支付，
  債附買回賣出方式向中                    中興票券提示。
  聯信託取得二億二千二
  百九十九萬九千七百九
  十一元。
(十三)83.04.27洪福證券以公                    以台支BA0000000支付，
  債附買回賣出方式向中                    永昌證券背書後存入該
  聯信託取得七千二百六                    公司12888-8帳戶。
  十二萬九千七百一十元
  。
(十四)83.04.28洪福證券以公                    以台支BA0000000支付，
  債附買回賣出方式向中                    洪福證券背書後存入該
  聯信託取得一億元。                      公司99611帳戶。
(十五)83.04.28洪福證券以公                    以台支BA0000000支付，
  債附買回賣出方式向中                    洪福證券背書後存入該
  聯信託取得一億元。                      公司99611帳戶。
(十六)83.04.28洪福證券以公                    以台支BA0000000支付，
  債附買回賣出方式向中                    洪福證券背書後存入該
  聯信託取得五千萬元。                    公司99611帳戶。
(十七)83.05.03洪福證券以公                    以台支BA0000000支付，
  債附買回賣出方式向中                    洪福證券背書後存入該
  聯信託取得二億四千萬                    公司99611帳戶。
  元。
(十八)83.05.06洪福證券以公                    以台支AC0000000支付，
  債附買回賣出方式向中                    洪福證券背書後，中華
  聯信託取得二億零千七                    票券提示。
  百四十五萬一千五百三
  十九元。
(十九)83.07.08洪福證券以公                    以台支BA0000000支付，
  債附買回賣出方式向中                    洪福證券背書後，中華
  聯信託取得四千一百一                    票券提示。
  十一萬五千六百二十四
  元。
(二十)83.07.13洪福證券以公                    以台支BA0000000支付，
  債附買回賣出方式向中                    洪福證券背書後存入該
  聯信託取得五億八千萬                    公司99611帳戶。
  元。
83.07.21洪福證券以公                    以台支BA0000000支付，
  債附買回賣出方式向中                    國際票券提示。
  聯信託取得一億九千三
  百五十六萬九千三百一
  十八元。
83.07.21洪福證券以公                    以台支BA0000000支付，
  債附買回賣出方式向中                    永昌證券背書後存入該
  聯信託取得二億五千三                    公司12888-8帳戶。
  百四十二萬五千五百九
  十四元。
83.07.21洪福證券以公                    以台支BA0000000支付，
  債附買回賣出方式向中                    中華票券提示。
  聯信託取得一億五千三
  百萬五千零八十八元。
83.08.26洪福證券以公                    以台支BA0000000支付，
  債附買回賣出方式向中                    洪福證券背書後存入該
  聯信託取得三千二百萬                    公司98339帳戶。
  元。
83.10.05洪福證券以公                    以台支BA0000000支付，
  債附買回賣出方式向中                    洪福證券背書後存入該
  聯信託取得三千萬元。                        公司98339帳戶。
四、國際票券金融公司：
(一)83.03.19洪福證券以公   中央公債80-2期   以台支AC0000000支付， 一曾美春調
  債附買回賣出方式向國                    洪福證券背書後存入該    查筆錄乙
  國際券取得二億元。                      公司99611帳號。         份。
                                                                二洪福證券
                                                                  交易明細
                                                                  表乙份。
                                                                三支票影本
                                                                  十一張。
(二)83.03.19洪福證券以公   中央公債80-1期   以台支AC0000000支付，
  債附買回賣出方式向國                    洪福證券背書後存入該
  際票券取得八千三百五
  十萬元。
(三)83.03.26洪福證券以公   中央公債80-1、   以交銀儲蓄部支票BB098
  債附買回賣出方式向國   80-2期。         2149支付，洪福證券背書
  際票券取得八千三百五                    後存入該公司99611帳戶。
  十萬元。
(四)83.03.31洪福證券以公   中央公債80-1、   以台支AC0000000支付。
附買回賣出方式向中       83-3期
  華票券取得二億元。
(五)83.04.01洪福證券以公   中央公債80-1、   以台支BA0000000支付，洪
  債附買回賣出方式向國   80-2、83-3期     福證券背書後存入該公司
  際票券取得一億八千萬                    99611帳戶。
  元。
(六)83.04.02洪福證券以公   中央公債83-3期   以交銀儲蓄部支票BB09821
  債附買回賣出方式向國                    67支付，洪福證券背書後
  際票券取得六千三百萬                    存入該公司99611帳戶。
  元。
(七)83.04.07洪福證券以公   中央公債80-2、   以台支AC0000000支付，洪
  債附買回賣出方式向國   82-6期           福證券背書後存入該公司
  際票券取得二億二千萬                    99611帳戶。
  元。
(八)83.04.16洪福證券以公   中央公債80-2、   以交銀儲蓄部支票BB09821
  債附買回賣出方式向國   82-6期           98支付，洪福證券背書後
  際票券取得三億元。                      存入該公司99611帳戶。
(九)83.04.19洪福證券以公   中央公債80-2期   以交銀儲蓄部支票BB09822
  債附買回賣出方式向國                    05支付，洪福證券背書後
  際票券取得三億元。                      存入該公司99611帳戶。
(十)83.07.20洪福證券以公   中央公債80-1、   以台支AC0000000支付，洪
  債附買回賣出方式向國   80-2期           福證券背書後存入該公司
  際票券取得一億四千萬                    99611帳戶。
  元。
(十一)83.09.01洪福證券以公   中央公債80-1、   一以台支AC0000000支付，
  債附買回賣出方式向國   81-2、81-5、       由中聯信託公司提示，
  際票券取得二億九千萬   82-1期             金額二億八千二百四十
  元。                                      八萬四千七百七十四元
                                            。
                                          二以台支BA0000000支付，
                                            洪福證券背書後存入該
                                            公司99611帳戶，金額七
                                            百五十一萬五千二百二十
                                            六元。
(十二)83.10.13中聯信託自行   中央公債80-1、
  承受洪福證券以公債附   81-2、81-2、
  買回賣出之公債六億九   82-1、82-6、
  千五百四十五萬元。     83-3期。
五、中興票券公司：
(一)83.05.05洪福證券以公 中央公債82-6期 以台支BA0000000支付，洪 一趙靜芳調查
  債附買回賣出方式向中                福證券背書後存入該公司    筆錄乙份。
  興票券取得四億元。                  99611帳戶。             二支票影本五
(二)83.07.28洪福證券以公 中央公債82-6期 以台支BA0000000支付，洪   張。
  債附買回賣出方式向中                福證券背書後存入該公司  三中興票券買
  興票券取得五千五百萬                99611帳戶。               進票券簽辦
  元。
(三)83.07.28洪福證券以公 中央公債80-1、 以台支BA0000000支付，洪   單影本七張
  債附買回賣出方式向中 80-2期         福證券背書後存入該公司    。
  興票券取得二億元。                  99611帳戶。
(四)83.08.11洪福證券以公 中央公債82-6期 以台支BA0000000支付，洪
  債附買回賣出方式向中                福證券背書後存入該公司
  興票券取得三千萬元。                99611帳戶。
(五)83.09.24洪福證券以公 中央公債82-6期 以台支BA0000000支付，洪
  債附買回賣出方式向中 83-2期北二高三 福證券背書後存入該公司
  興票券取得四千五百萬 期公債         99611帳戶。
  元。
(六)83.10.11中興票券自行 中央公債80-1、
  承受洪福證券以公債附 80-2、82-6、
  買回賣出之公債二億四 83-2期、北二高
  千五百一十萬零五百六 三期公債
  十六元。
六、中華票券公司：
(一)83.03.22洪福證券以公 中央公債80-2期 直接撥入洪福證券一銀中  一金祖安調查
  債附買回賣出方式向中                山99611帳戶。             筆錄乙份。
  華票券取得三億元。                                          二支票影本乙
(二)83.04.28洪福證券以公 中央公債80-1、 直接撥入洪福證券一銀中    張。
  債附買回賣出方式向中 81-2、81-3、   山99611帳戶。           三客戶買賣明
  華票券取得五億元。   83-2、82-6、                             細表。
                       83-2、83-3期                           四買賣收支簡
(三)83.05.03洪福證券以公 中央公債80-1、 以台支728388支付，抬頭    表。
  債附買回賣出方式向中 80-2期         中聯信託公司，該公司背  五賣出成交單
  華票券取得二億二千四                書後提示。                影本六份。
  百五十三萬四千零七十
  三元。
(四)83.06.20洪福證券以公 中央公債82-6期 直接撥入洪福證券一銀中
  債附買回賣出方式向中                山99611帳戶
  華票券取得一億三千萬
  元。
(五)83.07.13洪福證券以公 中央公債82-6、 以台支747364支付
  債附買回賣出方式向中 83-3期
  華票券取得二億元。
(六)83.10.14洪福證券以公 中央公債82-6、
  債所附買回到期，派員 83-3期
  持金額三億六千三百七
  十萬九千七百零二元之
  台支向中華票券辦理交
  割，取回公債。
資金流向  洪福證券99611帳戶  六十三億零二百五十一萬五千二百二十六元
          其             他  三十四億一千一百五十二萬八千元
附表五：
                扣    案    證    物    總    表
證物   搜索日期 持有人    所有人    證物名稱           冊（頁）  備  考
編號                                                   數
壹01   83.10.06 洪福證    洪福證券  李文寶營業員成交   一０七頁 台北市中山
                券副理              清單                        北路二段六
                林鶴鳴                                          一號五、六
                                                                樓
壹02                                李文寶客戶資料      一八頁
壹03                                馬桂芳營業員成      二一八
                                    交清單              頁
壹04                                張志銘營業員成      三九頁
                                    交清單
壹05                                古關群客戶資料      一０七頁
壹06                                古關群營業員成      七七頁
                                    交資料
壹07                                職員名冊            四九頁
壹08                                客戶資料            一０頁
壹09                                帳證資料            二二頁
壹10                                帳證資料            四四頁
壹11                                帳證資料            二二頁
貳01   83.10.06 洪福證     洪福證券 83.10.03、04尚未    一冊    台南市成功
                券張拿     台南分公 完成交割手續交割            路一一四號
                珠         司       單                          六樓
貳02                                交割明細表          一冊
貳03                                原始買賣記錄表－    一冊
                                    按客戶排列
貳04                                交割單(客戶委託     一冊
                                    賣出部分)
貳05                                客戶資料            一冊
貳06                                客戶基本資料        一冊
貳07                                人事組織圖及名冊    一冊
貳08                                客戶委託買進華國    一冊
                                    飯店股票交割單
01  83.10.06 洪福證      洪福證券 銀行匯款資料        一冊   台北市中山
               券黃俊                                          北路二段六
               敏                                              一號前
02                                股票帳證資料        一冊
03                                股票帳證資料        一冊
00                                000000        00冊
-3                                一一帳號支票
4                                   影本
00                                000000        0冊
                                    一一帳號支票
                                    影本
36                                股票帳證資料        一冊
37                                股票帳證資料        一冊
38                                81年股票紀錄        一冊
                                    單
39                                82年股票紀錄        一冊
                                    單
40                                83年股票紀錄        一冊
                                    單
41                                81年股票帳冊        四冊
42                                81年股票帳冊        二冊
43                                81年股票帳冊        八冊
-4
7
48                                80年出入股單        一冊
49                                出入股單            一冊
50                                庚○○公債賣        一冊
                                    出報告書
51                                辛○○公債賣        一冊
                                    出報告書
52                                辛○○公債買        一冊
                                    進報告書
53                                丑○○公債買        一冊
                                    進報告書
54                                辛○○等人連        一冊
                                    絡簿
參55                                癸○○支票影        一冊
                                    本
56                                華隆投資公司
                                    核章申請書          一冊
57                                股票質權設定資料    一冊
58                                股票質權設定資料    一冊
59                                洪福公司藍色手提袋  一個
60                                洪福公司綠色手提袋  一個
肆01   83.10.07 林枚蓉（林 洪福證券 匯款單據            一本  台北市○○街
                秀文之姊） 辛○○                             一四六巷四二
肆02                                銀行存摺影本        一冊  號一、二樓
伍01   83.10.08 以億修     洪福證券 股票明細表          一冊  台北市中山北
                           庚○○                             路二段六一號
伍02                                股票明細表          一冊  八樓
伍03                                股票交易明細表      一冊
伍04                                公債明細日報表      一冊
伍05                                股票明細表及其他資  一冊
                                    料
000-0000                          支票影本           九七冊
伍103                               銀行存摺            一冊（三本）
伍104                               應收、付票據備查簿  一冊
伍105                               股票帳冊            一冊
伍106                               帳冊                一本
陸01   83.10.08 詹麗琴     洪福證券 湯美月製作之丁帳    一冊  台北市○○路
陸02                                帳冊                一冊  三二八號十樓
陸03                                帳冊                一冊  之六
陸04                                帳冊                一冊
陸05                                洪福證券82年12      四五頁
                                    月業績獎金表
陸06                                洪福證券東港分公司  一冊
                                    83年金明細表
陸07                                洪福證券台中分公司  一冊
                                    83年金明細表
陸08                                洪福證券長安分公司  一冊
                                    83年金明細表
陸09                                洪福證券中山分公司  一冊
                                    83年金明細表
陸10                                公債簽收簿          一本
陸11                                總帳                一本
陸12                                金簽收簿          一本
陸13                                支票簽收簿          一本
陸14                                傳票備查簿          一本
陸15                                傳票備查簿          一本
陸16                                洪福證券81年4月購入 一冊
                                    公債明細表
陸17                                洪福證券支票送款簿  一冊
                                    存根
陸18                                一銀中山分行公文函  一冊
陸19                                洪福證券長安分公司  一冊
                                    退佣明細表
陸20                                洪福證券長安分公司  一冊
                                    83年轉帳傳票
陸21                                洪福證券東港分公司  一冊
                                    81年1月至83年9月轉
                                    帳傳票
陸22                                洪福證券台中分公司  一冊
                                    轉帳傳票
陸23                                洪福證券台中分公    一冊
                                    司八十二年轉帳傳
                                    票
陸24                                洪福證券台中分公    一冊
                                    司八十三年一至九
                                    月轉帳傳票
陸25                                洪福證券公司八十    一冊
                                    三年一月轉帳傳票
陸26                                洪福證券公司八十    一冊
                                    三年四月轉帳傳票
陸27                                洪福證券公司八十    一冊
                                    三年五月轉帳傳票
陸28                                洪福證券公司八十    一冊
                                    三年七月轉帳傳票
陸29                                洪福證券公司八十    一冊
                                    三年八月轉帳傳票
陸30                                洪福證券公司八十    一冊
                                    三年九月轉帳傳票
陸31                                八十一年十月至十    一冊
                                    二月調整損益表、
                                    分攤表
陸32                                八十二年一月至三    一冊
                                    月調整損益表、分
                                    攤表
陸33                                八十二年四月至六    一冊
                                    月調整損益表、分
                                    攤表
陸34                                八十二年七月至九    一冊
                                    月調整損益表、分
                                    攤表
陸35                                八十二年十月至十    一冊
                                    二月調整損益表、
                                    分攤表
陸36                                八十三年一月至三    一冊
                                    月調整損益表、分
                                    攤表
陸37                                八十三年四月至六    一五五頁
                                    月調整損益表、分
                                    攤表
陸38                                八十三年七月至八    一冊
                                    月調整損益表、分
                                    攤表
陸39                                八十三年二月至四    一冊
                                    月財務報表
陸40                                八十三年十月三、    一冊
                                    四日收支表
陸41                                洪福證券內部簽呈    一冊
                                    公文
陸42                                洪福證券公司獎勵    一冊
                                    員工提供發票辦法
陸43                                洪福證券公司部門    一冊
                                    職務表
陸44                                電腦磁碟片        一三二片
陸45                                庚○○提供統一發    一冊
                                    票領取業績獎金收
                                    據
陸46                                員工提供統一發票    一冊
                                    明細表
陸47                                員工提供統一發票    一冊
                                    明細表
陸48                                業績獎金表          一冊
陸49                                業績獎金表          一冊
陸50                                獎金明細表及收據    一冊
陸51                                員工薪資明細表      一冊
陸52                                營業員獎金          一冊
陸53                                公債電腦報表        一冊
    ?Pp???R@?<3?R@l4?R@?      ?Pp???R@???R@t4?R@??
陸55                                電話分機一覽表      一冊
陸56                                庚○○批核簽呈      一冊
陸57                                日記帳報表          一冊
陸58                                請款辦法            一冊
陸59                                日記內帳            一冊
陸60                                日記內帳            一冊
陸61                                日記內帳            一冊
陸62                                傳票                一冊
陸63                                傳票                一冊
陸64                                資產負債表          一冊
陸65                                錯帳專戶月報表      一冊
陸66                                冒用人頭拓印資料    一冊
陸67                                內帳製作證明表      一冊
陸68                                洪福證券一銀中山  五二０本
                                    分行支票存根
陸69                                雜物                二箱
柒01  83.10.13  馬忠芳  洪福證券    一銀中山九九六一  一三頁  台北市敦化南
                                    一及九八三二一帳          路二段六五號
                                    戶支票                    三樓
柒02                                庚○○及秀秀向馬    六頁
                                    忠芳貼現記錄表
柒03                                庚○○及秀秀貼現  三一頁
                                    記錄
柒04                                翁憶珍世華儲蓄部    二本
                                    帳戶存摺影本
柒05                                癸○○開立予黃任    一頁
                                    中之支票影本
捌01  83.10.06  黃登美  洪福證券    華國股票庫存表      一張  台北市中山北
                                                              路二段四二號
                                                              九樓
捌02                                八十三年九月、十  十五頁
                                    月股票買賣紀錄表
捌03                                人頭戶印章拓印資    一頁
                                    料
捌04                                公債明細及庫存明    六頁
                                    細表
捌05                                與中聯信託公債買  一二頁
                                    賣紀錄成交單
捌06                                洪福公司與永昌證    五頁
                                    券公司買賣公債成
                                    交單
捌07                                小中八十三年八月    三頁
                                    買賣成交紀錄表
捌08                                八十二年、八十三    十頁
                                    年收支預計表
捌09                                買賣股票庫存表      四頁
捌10                                股票買賣軋平處理    一頁
                                    表（銘、馬、永）
捌11                                洪福證券買入、賣  七七頁
                                    出股票報告書
捌12                                華隆公司一銀中山    一張
                                    八九八九五號帳戶
                                    開立給洪福公司支
                                    票
捌13                                庚○○一銀中山九    二張
                                    五八七九帳戶開立
                                    之支票
捌14                                洪福證券公司一銀  四九張
                                    中山九八三二一及
                                    九九六一一帳戶開
                                    立之支票
玖01  83.10.18  蕭慶華  洪福證券    日新等公司股票及    一冊  台北市中山北
                                    股東資料                  路二段六一號
                                                              七樓
玖02                                洪福證券公司股東    一冊
                                    名冊
玖03                                煜立公司股東名冊    一冊
玖04                                義新、立豐、遠瞻    一冊
                                    等公司資料
玖05                                日新公司帳冊        一冊
玖06                                義新公司帳冊        一冊
玖07                                立豐公司帳冊        一冊
玖08                                集新公司帳冊        一冊
